【裁判字號】    98,重上更(三),110
【裁判日期】    990526
【裁判案由】    常業詐欺
【裁判全文】
臺灣高等法院臺中分院刑事判決   98年度重上更(三)字第110號
上  訴  人  臺灣臺中地方法院檢察署檢察官
被      告  丁○○
選任辯護人  盧志科律師
被      告  戌○○
選任辯護人  許家瑜律師
被      告  申○○
選任辯護人  王錦昌律師
選任辯護人  宋永祥律師
上列上訴人因被告等常業詐欺等案件，不服臺灣臺中地方法院中
華民國92年9月26日第一審判決(92年重訴字第1341號，起訴案
號：臺灣臺中地方法院檢察署民國92年偵字第3640號、第5174號
)，提起上訴，經判決後，最高法院第3次發回更審，本院判決
如下：
    主    文
原判決關於丁○○、戌○○、申○○部分均撤銷。
丁○○、戌○○、申○○共同犯常業詐欺罪，各處有期徒刑陸年
。如附表八、九、十所示之印文及物品，均沒收。
    犯罪事實
一、丁○○前於民國(下同)81年間，曾因傷害罪，經法院判處有
    期徒刑3月確定，於81年12月11日易科罰金執行完畢；復於
    83年間，因犯槍砲彈藥刀械管制條例案件，經法院判處有期
    徒刑3月確定，於83年4月14日易科罰金執行完畢(未構成累
    犯)；又於90年間，因犯違反漁業法案件，經法院判處拘役
    30日確定，於90年11月29日易科罰金執行完畢。丁○○與戌
    ○○係同居男女朋友關係，且育有2子；申○○則為戌○○
    之胞弟。其等3人與許志銘(業經本院於96年7月12日以95年
    度上重更(一)43號刑事判決處有期徒刑5年確定)夥同其他已成
    年之不詳年籍姓名者多人，共同基於意圖為自己不法之所有
    ，詐欺他人財物為常業之犯意聯絡，並基於行使偽造私文書
    之概括犯意聯絡，自91年1月間某日起，共謀在中部地區組
    成「刮刮樂」詐騙集團，意圖恃詐欺取財以維生。並自91年
    4月底某日以後，再召集具有相同犯意聯絡之黎仁平(所犯共
    同常業詐欺罪，業經本院同上判決處有期徒刑5年3月，經最
    高法院於97年4月9日以97年度台上字第1460號判決駁回上訴
    確定)、陳文貴(因另案犯幫助常業詐欺罪，經臺灣高等法院
    以92年度上訴字第4442號判處有期徒刑1年2月確定，本案乃
    經檢察官於93年10月18日認與前案有連續犯關係，為該確定
    判決效力所及，而以臺灣臺中地方法院檢察署92年度偵字第
    5174號不起訴處分確定)相繼加入該詐騙集團參與犯罪。其
    間，陳進明(所犯共同常業詐欺罪，業經本院同上判決處有
    期徒刑2年6月確定)自91年4月底開始、黃清風(所犯共同常
    業詐欺罪，業經本院同上判決處有期徒刑2年8月確定)、李
    青峰(所犯共同常業詐欺罪，業經本院同上判決處有期徒刑2
    年6月確定)、賴芳德(所犯共同常業詐欺罪，業經本院同上
    判決處有期徒刑2年3月確定)分別自91年5月、6月間某日起
    ，陳柏帆(所犯共同常業詐欺罪，業經本院同上判決處有期
    徒刑2年2月確定)自91年7月間某日起、林俊一(所犯共同常
    業詐欺罪，業經本院同上判決處有期徒刑2年3月確定)自91
    年9月某日間起，均基於共謀常業詐欺之犯意聯絡及共同行
    使偽造私文書之概括犯意聯絡，受僱於黎仁平，加入該「刮
    刮樂」詐騙集團，受黎仁平指示前往各金融融機構設置之自
    動櫃員機或親自臨櫃提領被害人受騙而匯入各該人頭帳戶內
    之贓款(俗稱「車手」)。丁○○、戌○○及申○○與該詐騙
    集團全體成員乃依下列分擔之方式共同從事常業詐欺之犯行
    ：(一)推由許志銘、黎仁平、陳文貴先行收購如附表一所載王
    意強等人名義之金融機構帳戶(俗稱人頭戶)及行動電話門號
    ，作為聯絡各被害人並指示匯入款項之用，並由黎仁平、許
    志銘、林俊一、陳柏帆持用其等所有如附表九所示之手機裝
    配人頭戶之電話門號晶片卡(SIM卡)彼此聯絡詐騙事宜。(二)
    復由申○○虛構「香港威仕登洋酒集團」、「奧莉薇國際精
    品館」、「帝豪鐘錶公司」、「美亞國際教育機構」、「喜
    來登鐘錶公司」、「星光通訊科技集團」、「新星通訊科技
    集團」等企業公司舉辦刮刮樂抽獎活動之不實內容，而與其
    他該詐騙集團成員共同印製成宣傳單(海報)及刮刮卡。(三)該
    詐騙集團成員又利用不知情之刻印業者，於不詳時地偽造「
    帝豪鐘錶公司」、「威仕登洋酒公司」、「香港美亞國際教
    育機構」、「喜來登鐘錶公司」、「星光通訊科技集團」、
    「新星通訊科技集團」、「香港彩券聯合管理委員會」、「
    江家華」、「馮志正」、「陳敏」、「張立明」、「馬特明
    」、「亨鐽資訊科技有限公司」等印章各1枚(該「馬特明」
    之印文係以篆體雕刻，原文字如警卷(一)第121頁所示，以下
    逕稱「馬特明」)等印章各1枚，並持以偽造各該印文，以完
    成偽造中獎通知書、對獎活動履約保證書、香港彩券聯合管
    理委員會臨時會費收訖憑證、會員投資投注證明書等私文書
    (各該偽造之印文及私文書之實際總數量無從查悉)。(四)經備
    置上開詐騙所需相關物品後，隨即由丁○○、戌○○、申○
    ○，自91年4月底某日起，著手將上開虛構企業公司舉辦刮
    刮樂抽獎活動之宣傳單及刮刮卡委交予其他詐騙集團成員陸
    續寄發予不特定之人，經附表一所示各被害人酉○○等人收
    取後，誤信為真實，果依宣傳單所載方式，刮除刮刮卡上對
    獎圖格覆蓋層膜，發現符合中獎條件，即撥打宣傳單上刊登
    之聯絡電話號碼向接話之詐騙集團成員表示其參與抽獎活動
    已中獎，該詐騙集團成員乃佯以抄錄並核對流水號碼，稍後
    即謊稱：各被害人確已中獎云云，而要求提供基本資料及聯
    絡之電話號碼。旋即改由另一自稱「經理」或「主任」者之
    詐騙集團成員去電向各被害人表示恭喜中獎云云，再按各被
    害人提供之地址，寄送上開偽造之中獎通知書及對獎活動履
    約保證書以取信各該被害人，續以電話向附表一所列各被害
    人誆騙：中獎須繳交中獎稅金或保證金始能領取彩金；或非
    會員需先繳交會員費始能領取彩金；或賽馬彩券投資時須繳
    交相關費用投資等詞，要求各被害人匯款，俟被害人陷於錯
    誤，依指示匯款入附表一所示帳戶後，即寄送上開偽造之香
    港彩券聯合管理委員會臨時會費收訖憑證、會員投資投注證
    明書，使被害人堅信不虛，其等見各被害人均已受誘入彀，
    又謊稱：上開公司代被害人簽注香港賽馬協會比賽，博得彩
    金，需繳交稅金、會費、見證費、保管費、匯差等等不實名
    目，誘騙各被害人接續匯款，惟恐被害人起疑，又委由詐騙
    集團某成員佯裝其他中獎之人，而由某一詐騙集團成員示意
    被害人如不瞭解可以電話向其他中獎人洽詢詳情，而由佯裝
    中獎之該詐騙集團成員於接獲被害人電話時，即偽稱確有其
    事云云，致使如附表一所示各被害人酉○○等人不知已陷入
    騙局，仍分別依詐騙集團成員之指示，匯款入如附表一所示
    之各帳戶內(各被害人姓名、匯款之金額、時間及匯款帳戶
    、虛構之抽獎活動詳如附表一所載)；(五)詐騙集團為遂行上
    開詐騙行為，而偽造前揭「帝豪鐘錶公司」、「威仕登洋酒
    公司」、「香港美亞國際教育機構」、「喜來登鐘錶公司」
    、「星光通訊科技集團」、「新星通訊科技集團」、「香港
    彩券聯合管理委員會」、「江家華」、「馮志正」、「陳敏
    」、「張立明」、「馬特明」等印章及印文，用以完成偽造
    中獎通知書、對獎活動履約保證書、香港彩券聯合管理委員
    會臨時會費收訖憑證、會員投資投注證明書等私文書，進而
    持以寄送各該被害人以行使之，已足以生損害於各該印文所
    示名義人及收受該偽造私文書之被害人。(六)該詐騙集團見各
    被害人已受騙將款項匯入人頭帳戶後，即由黎仁平指示詐騙
    集團成員之李青峰、陳柏帆、陳進明、林俊一、賴芳德、黃
    清風等人充當俗稱之「車手」，分頭至各地金融機構設置之
    自動提款機或臨櫃提領現金後，先行交予黎仁平保管，再由
    黎仁平經由許志銘轉交或由黎仁平逕行交予丁○○、戌○○
    、申○○等人統籌分配詐欺所得之贓款，而恃此為常業，迄
    至92年1月14日止，共向附表一所示被害人酉○○等34人詐
    得金額計新臺幣(下同)1億8859萬1490元(起訴書誤載為1億
    9382萬6149元)。(七)嗣經臺灣臺中地方法院檢察署檢察官指
    揮警方於92年1月14日至黎仁平等人住處執行搜索，並扣得
    如附表二至附表七所示之物，而查悉上情。
二、案經被害人酉○○、寅○○、Ａ○○、午○○、亥○○、Ｃ
    ○○、子○○、未○○、己○○、Ｅ○○、陳培生、戊○○
    、壬○○、Ｆ○○、宇○○、天○○、黃○○、陳犁、Ｈ○
    ○○、辛○○、宙○○、Ｂ○○、癸○○、玄○○、卯○○
    ○、巳○○、丙○○訴由內政部警政署刑事警察局報請臺灣
    臺中地方法院檢察署檢察官偵查起訴。
    理    由
一、證據能力說明：
(一)查被告等人及其選任辯護人對本案事證證據能力之意見：(1)
    被告丁○○選任辯護人部分：對被害人酉○○等人於審判
    外陳述之證據能力並不爭執。證人龍海光之證述為個人主
    觀之臆測，無證據能力。證人即同案被告許志銘、黎仁平
    於警詢、偵查中所為供述，為審判外之陳述，無證據能力；
    且其等於原審並未立於證人地位接受詰問，亦無證據能力。
    (2)被告申○○之選任辯護人部分：就證人即被告許志銘、
    黎仁平於警詢、偵查中所為供述，係審判外之陳述，屬傳聞
    證據，且與審判中所述互相矛盾、前後不符，應無證據能力
    ；除上開爭執外，就本案採為判決基礎之其餘告訴人、證
    人於審判外之陳述，不爭執其證據能力。(3)被告戌○○選任
    辯護人部分：對被害人酉○○等人於審判外陳述之證據能
    力並不爭執。證人龍海光之證述為個人主觀之臆測，無證
    據能力。證人即同案被告許志銘、黎仁平於警詢、偵查中
    所為供述，為審判外之陳述，無證據能力；且其等於原審並
    未立於證人地位接受詰問，亦無證據能力。除上開爭執外
    ，就本案採為判決基礎之其餘證人江美華等人、共同被告陳
    柏帆、陳進明、林俊一、黃清風、李清峰、賴芳德、陳文貴
    等人，及共同被告何茂楨、申○○於審判外之陳述，均不爭
    執其證據能力。
(二)按92年1月14日修正，92年9月1日施行之刑事訴訟法施行前
    ，已繫屬於各級法院之案件，其後之訴訟程序，應依修正刑
    事訴訟法終結之，但修正刑事訴訟法施行前已依法定程序進
    行之訴訟程序，其效力不受影響，刑事訴訟法施行法第7條
    之3定有明文。又該條立法理由說明謂「中華民國92年1月14
    日修正刑事訴訟法施行前，已繫屬於各級法院之案件，其以
    後之訴訟程序，應依修正刑事訴訟法終結之。但為避免程序
    之勞費，本諸舊程序用舊法，新程序始用新法之一般法則，
    各級法院於修正之刑事訴訟法施行前，已依法踐行之訴訟程
    序(包含相關證據法則之適用)，其效力不受影響。故而，對
    於提起上訴之案件，於修正刑事訴訟法施行前，原審法院就
    可得為證據之證據，已依法定程序調查者，其效力亦不受影
    響，爰增訂本條，以資適用」。則修正刑事訴訟法施行前法
    院就具證據適格之證據，已依法定程序調查者，該證據即有
    證據能力。查本案係在92年5月14日經檢察官起訴，繫屬於
    原審法院，有卷附臺灣臺中地方法院檢察署92年5月14日甲
    ○盛光92偵3640字第126號函可稽(見原審卷(一)第1頁)，本院
    所引用下列各該證人於警詢時之陳述，依法本毋庸具結而未
    具結，暨各該證人於偵查中均經具結之陳述，均經本院審理
    時依法定程序調查，自得採為本案判決之基礎。
(三)再按被告以外之人(包括證人、鑑定人、告訴人、被害人及
    共同被告等)於檢察事務官、司法警察官或司法警察調查中
    所為之陳述，與審判中不符時，其先前之陳述具有較可信之
    特別情況，且為證明犯罪事實存否所必要者，得為證據，刑
    事訴訟法第159條之2定有明文。本案證人即被告許志銘、黎
    仁平各於警詢時與在法院審判中之陳述，經整體判斷其前後
    陳述之內容，具有實質性之差異，彼此互不相符。惟就前後
    陳述時之各種外部情況進行比較，即兩者時間之間隔相距甚
    久，其等2人於案發伊始在警詢時之陳述筆錄係在記憶猶新
    ，且不及顧慮據實陳述之利害關係之情況下直接作成，因無
    如在審判中須面對被告之心理壓力及已意識其陳述之法律效
    果，而刻意迴避問題之情形。再觀之其等2人於警詢時，關
    於犯罪之構成要件、犯罪方法、態樣等要件事實或情況，均
    有詳細完整之陳述，無從認係虛構或敷衍之詞，堪認其等2
    人於警詢中之陳述，具有較為可信之情況，自有證據能力。
    是以被告戌○○、丁○○與申○○之選任辯護人就證人即共
    同被告許志銘、黎仁平於警詢中之陳述爭執其證據能力，不
    能採取。
(四)又按刑事訴訟法關於證人之訊問，採具結制度，以提高證人
    之責任心及警戒心，使為誠實陳述，用以擔保證言之真實性
    及憑信性。是以「具結」固為證言真實性之程序擔保，但刑
    事訴訟法第186條第1項前段所規定之「具結」，係指「依法
    」有具結義務之人，履行其具結之義務而言，並非所有未令
    其具結之證人所為之陳述即當然無證據能力，是證據能力之
    有無，不能單純以證人是否具結為斷。再者，共同正犯依刑
    事訴訟法修正施行前刑事訴訟法第186條第3款規定，並不得
    令其具結，故在新刑事訴訟法修正施行前，共同正犯在檢察
    官偵查時或審判中雖未具結，然因當時有效之訴訟程序規定
    如命其具結即屬不合法，自不能因未具結遽認無證據能力(
    最高法院94年度臺上字第4397號判決要旨參照)。又現階段
    刑事訴訟法規定檢察官代表國家偵查犯罪、實施公訴，必須
    對於被告之犯罪事實負舉證之責，依法其有訊問被告、證人
    及鑑定人之權，證人、鑑定人且須具結，而實務運作時，偵
    查甲○察官向被告以外之人所取得之陳述，原則上均能遵守
    法律規定，不致違法取供，其可信性極高，為兼顧理論與實
    務，故修正刑事訴訟法第159條之1第2項明定被告以外之人(
    含被害人、證人等)於偵查中向檢察官所為陳述，除顯有不
    可信之情況者外，得為證據。而被告以外之人於審判外向法
    官所為之陳述，有證據能力，亦為同條第1項所明定。查本
    案被告本人以外之其他共同被告於92年9月1日修正刑事訴訟
    法施行前，在偵查中及原審審理時各向檢察官與法官所為之
    陳述，依當時有效之訴訟程序規定並不得命具結，且於法院
    審理程序時，經被告選任辯護人及檢察官依現行刑事訴訟法
    規定，對居於證人身份之共同被告許志銘、黎仁平交互詰問
    ，補足其等陳述之完整性，以保障被告質問權及詰問權。又
    被告丁○○亦不爭執其本人以外其他共同被告於審判外陳述
    之證據能力，復未曾於言詞辯論終結前聲明異議，而本院審
    理時亦已踐行調查證據程序，經審酌上開陳述作成時之情況
    ，並無違法取證之瑕疵，認以之作為證據為適當，揆諸上開
    規定，此部分審判外之陳述，應有證據能力。
(五)再按被告以外之人於審判外之陳述，雖不符刑事訴訟法第
    159條之1至同條之4之規定，而經當事人於審判程序同意作
    為證據，法院審酌該言詞陳述或書面陳述作成時之情況，認
    為適當者，亦得為證據；當事人、代理人或辯護人於法院調
    查證據時，知有第159條第1項不得為證據之情形，而未於言
    詞辯論終結前聲明異議者，視為有前項之同意，同法第159
    條之5定有明文。立法意旨在於傳聞證據未經當事人之反對
    詰問予以核實，原則上先予排除。惟若當事人已放棄反對詰
    問權，於審判程序中表明同意該等傳聞證據可作為證據；或
    於言詞辯論終結前未聲明異議，基於尊重當事人對傳聞證據
    之處分權，及證據資料愈豐富，愈有助於真實發見之理念，
    且強化言詞辯論主義，使訴訟程序得以順暢進行，上開傳聞
    證據亦均具有證據能力。本件其餘在下列判決理由中所載被
    告以外之人於審判外所為陳述經援引為證據者(包括各項書
    證)，因檢察官與被告、辯護人於本院辯論終結前，對於證
    據能力均不爭執，本院審酌各該證據作成時之狀態，也認無
    不法取供之情形，與待證事實具有關聯性等情況，認為適當
    ，應認得為本案之證據，故亦均有證據能力。
(六)至製作本案監聽譯文資料之證人龍海光於本院更(一)審中，業
    已陳明其係根據監聽之實際談話加以記載，且係從監聽之內
    容及頻率中得知與共同被告黎仁平對話之人為男性之丁○○
    或申○○等語(見本院更(一)卷第二宗第43至46頁)，顯見證人
    龍海光係就其承辦本件案例之經驗為基礎所為證述，並非單
    純之個人意見或傳聞之詞，且依卷內資料，又別無證據足資
    證明證人龍海光之證述有虛偽不實之客觀情形，故辯護人指
    稱其證述為個人主觀之臆測，無證據能力等情，並不可採。
(七)按偵查犯罪機關依法定程序監聽之錄音，如已踐行調查證據
    程序，非不可採為認定犯罪事實之基礎。查本案採為判決基
    礎之監聽錄音及通聯紀錄，係內政部警察署刑事警察局偵查
    員依法定程序實施監聽所得，有相關之通訊監察資料在卷可
    稽，且被告等就此部分審判外之陳述，於原審及本院審理中
    均不爭執其證據能力，亦未曾於言詞辯論終結前聲明異議，
    依照上開說明，此監聽錄音及通聯紀錄自有證據能力。
二、訊據被告丁○○、戌○○、申○○等3人均矢口否認犯罪，
    一致辯稱其等未參與上開詐騙集團，各該被害人受騙與其等
    無關云云。經查：
(一)如附表一所示之告訴人酉○○等人，分別接獲如附表一所示
    之刮刮樂宣傳單及刮刮卡，依宣傳單所載之方式，刮除刮刮
    卡上對獎圖格覆蓋層膜，發現符合中獎條件，經與詐騙集團
    成員電話聯繫，復接獲詐騙集團所寄送之偽造中獎通知書、
    會員投資投注證明書、香港彩券聯合管理委員會臨時會費收
    訖憑證、亨鐽資訊科技有限公司對獎活動履約保證書等私文
    書後，乃誤信以為真實，而依詐騙集團成員之指示，接續匯
    款入附表一所示之帳戶，其等受騙金額各如附表一各編號所
    示等情，業據證人即告訴人酉○○、寅○○、Ａ○○、午○
    ○、亥○○、Ｃ○○、子○○、未○○、己○○、Ｅ○○、
    陳培生、戊○○、庚○○、壬○○、Ｆ○○、宇○○、天○
    ○、黃○○、陳犁、Ｈ○○○、辛○○、宙○○、Ｂ○○、
    地○○、癸○○、玄○○、卯○○○、巳○○、Ｄ○○、辰
    ○○、丙○○、丑○○、Ｇ○○、Ｉ○○等人於警詢中指述
    明確，復有告訴人等提出之宣傳單、匯款單、不實之刮刮樂
    廣告紙、及其上有犯罪事實欄所示之偽造印文之中獎通知書
    、履約保證書、投資投注證明書、收訖憑證、保證書等件影
    本在卷可稽，堪信如附表一所示之被害人酉○○等人之指述
    信實有據，足以採信。
(二)被告丁○○、戌○○、申○○均為本案詐騙集團之核心成員
    ，其等皆有自同案被告許志銘、黎仁平收取由各「車手」提
    領交回之贓款，而統籌調度、分配等情，業經：
  (1)證人即共同被告許志銘於92年1月15日警詢時證稱：「我負
    責搜購人頭帳戶、人頭電話，寄送刮刮樂海報傳單以及黎仁
    平交給我詐欺所得的贓款我負責送交給丁○○、戌○○的工
    作。...(詐欺所得的贓款送交給丁○○、戌○○幾次？每次
    金額多少，總計多少？)應該有7次左右，都有4、5百萬元現
    金不等，我沒有仔細計算，應有7、8千萬。...(警方提示丁
    ○○、戌○○、黎仁平等刮刮樂詐欺集團成員，你認識誰？
    如何認識？)經我當面指認我認識丁○○、戌○○、陳進明
    、黎仁平、陳柏帆、林俊一、張詠翔，都是在東觀泡沫紅茶
    店認識的。...(你去何處載海報？誰將海報交給你？)交海
    報給我的人我不認識。丁○○、戌○○會交代我聽指示，到
    五權西路交流道及附近河濱公園附近載海報寄送。我分得現
    金1百萬元，在91年10月份分得，是集團首腦申○○分給我
    的，在申○○家(臺中巿萬和路、永春東路口1棟大樓的6樓
    ，詳細地址不清楚)，申○○是戌○○的弟弟。(海報由何人
    設計？何處印刷？寄放何處？)申○○設計，何處印刷我真
    的不知道，我只知道他交代綽號『眼鏡』的男子交給我。
    ...(警方提示申○○口卡，是否即為犯罪集團首腦？)是的
    ，是我稱集團首腦申○○。...我因為發生在91年11月21日
    被搶奪事件，實際被搶1千餘萬元，已不被申○○等人信任
    」等語(見警卷(一)第17背面至18頁)。
  (2)證人即共同被告黎仁平：於92年1月15日警詢時證稱：「
    陳柏帆、李青峰、『阿俊』、『阿德』、『阿明』是負責領
    錢的，他們領完錢後，都會將贓款交給我，由我集中並作帳
    ，然後將提領之贓款交給綽號『三姐』、及其先生綽號『哥
    仔』的男子或許志銘。...李青峰、陳柏帆、林俊一、賴芳
    德、陳進明等人平日就負責在各地待命提領贓款，約至下午
    5、6點左右，便會將當日所有提領之贓款交付給我，...大
    約晚間8、9點左右，我便打電話給『哥仔』丁○○，『哥仔
    』會約我至其指定之地點(大部分在黎明路上『四海遊龍』
    煎餃店旁)交付贓款」等語(見警卷(一)第27至28頁)；於92
    年1月23日警詢時復證稱：「我將錢領出後扣除我抽取之5％
    ，將剩下的錢交給許志銘，大約到了91年11月、12月間，因
    為許志銘我交給他的錢大約1千萬元被搶，許志銘告訴我以
    後不會再跟我收錢了，我領出的錢就直接交給『哥仔』丁○
    ○或『三姐』戌○○」等語(見91年度他字第1879號卷第295
    頁)。
  (3)證人即共同被告黎仁平於92年1月15日原審羈押訊問時復陳
    稱：有交錢予上面的人，上面的人即是三姐及何茂楨2人，
    其有正面看過三姐，且當面指認過，就是戌○○，其也有看
    到何茂楨本人，其錢領過來就轉交他們2人，91年11月底之
    後每日都會看到何、黃2人，其前後交給戌○○約500萬元，
    交給何茂楨3000萬元左右，其與該2人以前並無糾紛仇恨等
    語(見原審法院92年度聲羈字第27號卷第8頁)；而證人即共
    同被告許志銘於同期日原審羈押訊問時亦陳稱：黎仁平有交
    付整筆錢予其，其再轉交上手，上手是「小哥」姓黃的男子
    ，叫申○○等語(見原審法院92年度聲羈字第27號卷第9頁)
    。
  (4)再參之證人即共同被告黎仁平於92年2月10日警詢時，就其
    如何使用門號0000000000行動電話與被告丁○○、戌○○、
    申○○等聯絡交付贓款事宜供述甚詳如次：「(警方提示
    你使用電話0000000000通聯紀錄，於91年11月27日17時21分
    35秒與0000000000通話，內容為何？何人？)應該是申○○
    。...(你後來與誰見面?作何事？)我於91年11月27日7點半
    左右，我在黎明路與永春東路口一家麵攤與申○○見面，我
    拿錢給他25萬左右。(他知不知道這是什麼錢？)他知道這是
    詐欺所得的錢。(你為何將這筆錢要交給申○○？)因為我受
    僱於他將錢整理好交給他」；「(91年11月28日19時19分
    35秒之通聯紀錄與0000000000通話，內容為何？何人？)是
    申○○，那時打電話給我。(你後來與誰見面？作何事？)
    我於91年11月28日8點左右，我在黎明路與永春東路口一家
    麵攤與申○○見面，我拿錢給他46萬左右。(他知不知道這
    是什麼錢？)他知道這是詐欺所得的錢。(你為何將這筆錢要
    交給申○○？)因為我受僱於他將錢整理好交給他」；「(
    警方提示你使用電話0000000000通聯紀錄，於91年11月29日
    18時59分40秒與0000000000通話，內容為何？何人？)是戌
    ○○(三姐)，那時打電話給我，三姐就是戌○○。(你後來
    與戌○○何時？何地見面？作何事？)我於91年11月29日7點
    左右，我在黎明路四海遊龍一家蒸餃與戌○○見面，我拿錢
    給她23萬左右。(她戌○○三姐知不知道這是什麼錢？)她應
    該知道。詐欺所得的錢。(你為何將這筆錢要交給戌○○？)
    因為我知道戌○○與申○○是姐弟關係，我將錢交給她是一
    樣」；「(警方提示你使用電話0000000000通聯紀錄，於
    91年12月2日21時40分34秒與0000000000通話，聯絡內容為
    何？何人？)是何茂楨，那時他打電話給我。...我後來於91
    年12月2日晚上10點左右，與丁○○見面，我將詐欺所得錢
    交給他，大約30萬左右。(丁○○知不知道這是什麼錢？)他
    知道。這是詐欺所得的錢。(你為何將這筆錢要交給丁○○
    ？)因為我收到的錢整理好，不是交給丁○○，就是戌○○
    、申○○他們」；「(警方提示你使用電話0000000000通
    聯紀錄，於91年12月3日20時11分32秒與0000000000通話，
    聯絡內容為何？何人？)是何茂楨，那時他打電話給我。我
    於91年12月3日(警詢誤為2日)8點半左右，我在黎明路上的
    四海遊龍一家蒸餃與丁○○見面，我將詐欺所得錢給他，大
    約50萬左右。(丁○○知不知道這是什麼錢？)他知道。這是
    詐欺所得的錢。(你為何將這筆錢要交給丁○○？)因為我每
    次收到的錢整理好，不是交給丁○○，就是戌○○、申○○
    他們，每天都一樣」；「(警方提示你使用電話
    0000000000通聯紀錄，於91年12月5日21:31:53與
    0000000000通話，內容為何？何人？)是丁○○，那時他打
    電話給我。(你後來與丁○○見面？作何事？)我於91年12月
    5日9點半左右，我一樣在黎明路上的四海遊龍一家蒸餃與丁
    ○○見面，我將詐欺所得錢交給他，大約70萬左右。(丁○
    ○知不知道這是什麼錢？)他知道。這是詐欺所得的錢。(你
    為何將這筆錢要交給丁○○？)因為我每天不定時每次收到
    的錢整理好，不是交給丁○○，就是戌○○、申○○他們，
    每天都一樣」；「 (警方提示你使用電話0000000000通聯
    紀錄，於91年12月30日22:26:44與0000000000通話，內容為
    何？何人？)是丁○○打給我。(你後來與丁○○見面？作何
    事？)於91年12月30日晚上10點40分左右，我在黎明路上的
    四海遊龍一家蒸餃與丁○○見面，我將詐欺所得錢交給他，
    大約80萬左右。(丁○○知不知道這是什麼錢？)他知道。這
    是詐欺所得的錢。(你為何將這筆錢要交給丁○○？)因為我
    大部分每天不定時每次收到的錢整理好，不是交給丁○○，
    就是戌○○、申○○他們，每天都一樣」；「 (警方提示
    你使用電話0000000000通聯紀錄，於92年1月6日21:48:09
    與0000000000通話，內容為何？何人？)是丁○○，那時我
    打電話給他。(你後來與丁○○見面？作何事？)我於92年1
    月6日晚上10點左右，我在黎明路四海遊龍一家蒸餃與丁○
    ○見面，我拿錢給他，大約80萬左右。(丁○○知不知道這
    是什麼錢？)他知道。這是詐欺所得的錢。(你為何將這筆錢
    要交給丁○○？)因為我每天都一樣要將錢交給他」；「(
    警方提示你使用電話0000000000通聯紀錄，於92年1月8日
    18:16:13與0000000000通話，內容為何？何人？)是我打給
    戌○○...( 你後來與戌○○見面？作何事？)我於92年1月8
    日晚上6點半左右，我在黎明路四海遊龍一家蒸餃與戌○○
    見面，我把當天詐欺領出的現金交給她，大約70萬左右。(
    戌○○知不知道這是什麼錢？)她知道。這是詐欺所得的錢
    。(你為何將這筆錢要交給戌○○？)因為我有時候也會將詐
    欺所得的錢交給戌○○」；「 (警方提示你使用電話
    0000000000通聯紀錄，於92年1月13日22:09:16與
    0000000000通話，內容為何？何人？)是戌○○打給我...(
    你後來與戌○○見面？作何事？)我於92年1月13日晚上10點
    半左右，我在黎明路四海遊龍一家蒸餃與戌○○見面，我把
    當天詐欺領出的現金交給她，也差不多大約70萬左右。(戌
    ○○知不知道這是什麼錢？)她知道。這是詐欺所得的錢。(
    你為何將這筆錢要交給戌○○？)因為我不定時要將詐欺所
    得的錢交給戌○○、申○○、丁○○。(為何要將詐欺所得
    的錢交給戌○○、申○○、丁○○？)我因為受僱於他們，
    他們要我將詐欺所得的錢整理好交給他們」等語 (以上至
    分見92年度偵字第3640號卷第164至175頁)。
  (5)揆之證人即共同被告被告黎仁平、許志銘2人上開就其等如
    何夥同其他集團成員參與詐欺集團，分擔工作內容並獲取利
    益，及如何受被告丁○○、戌○○、申○○指示犯罪等情節
    已為具體明確之陳述，核其等所述主要情節亦大致相符，再
    參以被告戌○○確以其名義於90年3月23日至92年7月9日申
    請使用門號0000000000號行動電話（見本院本審卷第117至1
    18頁），足認證人即共同被告被告黎仁平、許志銘2人上開
    所述屬實。
  (6)雖證人即被告許志銘、黎仁平2人就其等將詐騙所得贓款於
    何時、何地交付之何人等細節，所述略有出入之處。惟按證
    人之陳述有部分前後不符，或相互間有所歧異時，究竟何者
    為可採，法院仍得本其自由心證予以斟酌，非謂一有不符或
    矛盾，即應認其全部均為不可採信，如關於基本事實之陳述
    ，若果與真實性無礙時，則仍非不得予以採信(最高法院74
    年度臺上字第1599號判例意旨參照)。查：揆之證人即共
    同被告許志銘、黎仁平2人關於如何參與詐欺集團、如何與
    集團核心成員之被告丁○○、戌○○、申○○等人聯絡、如
    何依指示行事、如何交付由各「車手」取回之贓款等事項，
    均供述歷歷，且就彼等如何提領、交付贓款等主要犯罪情節
    之供述均相符。再觀之其等均供述每次交付贓款之對象，或
    為被告丁○○、或為被告戌○○、或為被告申○○，而未固
    定為被告丁○○、戌○○、申○○3人中之某1人，而被告黎
    仁平復證述「我因為受僱於他們」等節，對照被告丁○○與
    戌○○係同居男女朋友關係，被告申○○則為被告戌○○之
    胞弟，其等3人在本案中確實利害與共，形成一體無疑，益
    證證人即共同被告黎仁平、許志銘上開指述各節非虛。況證
    人即共同被告許志銘、黎仁平2人就許志銘曾為黎仁平之上
    手，原來係由許志銘負責收取黎仁平及其下手之各「車手」
    取回之贓款後，再由許志銘往上繳交予被告丁○○、戌○○
    、申○○，嗣因許志銘發生贓款遭搶事件後，改由黎仁平將
    其下手之各「車手」取回之贓款逕行往上繳交予被告丁○○
    、戌○○、申○○等情節，亦供述一致，苟非確有其事，被
    告許志銘、黎仁平就其2人如何繳交贓款予何人之細節及來
    龍去脈如何供述相符？堪認被告丁○○、戌○○、申○○3
    人在本案詐騙集團內之角色，同為共同被告許志銘、黎仁平
    之上手，被告丁○○、戌○○、申○○在本案詐騙集團內均
    為相同之角色與地位，其3人均為核心成員無訛。被告丁
    ○○與戌○○間雖無法律上之婚姻關係，惟其2人已同居10
    餘年，並育有2子，且被告戌○○對外均以「老公(即『丈夫
    』之俗稱)」稱呼被告丁○○，此據被告丁○○、戌○○供
    承在卷，足認其等2人之關係表現於外在，實與正常之夫妻
    關係無異。又被告戌○○與被告申○○係姊弟關係之事實，
    此據被告戌○○、被告申○○供承在卷，復有戶籍資料在卷
    可憑。則共同被告許志銘、黎仁平2人倘未與被告丁○○、
    戌○○、申○○3人為相當程度之接觸、互動，焉能得知被
    告丁○○與被告戌○○間具有「事實上夫妻」之關係，且被
    告申○○係被告戌○○之胞弟？而共同被告許志銘、黎仁平
    2人於警詢中就被告丁○○是戌○○的丈夫，申○○是戌○
    ○的弟弟一節供述無訛，足認彼等5人間確有相當之接觸與
    互動，自可認被告許志銘、黎仁平2人所述，具有相當之憑
    信性。共同被告黎仁平就其持用之門號0000000000行動電
    話通聯時間、通話對象及通話後之行為內容，均供述甚詳，
    倘黎仁平與被告丁○○、戌○○、申○○3人未以各該電話
    為上揭通聯，如何能就通話對象、通話內容、通話後之雙方
    是否有見面、見面後行為內容均指述歷歷？況依卷內之監聽
    紀錄顯示，共同被告黎仁平使用之0000000000號電話於92年
    1月6日晚上9時48分左右，曾撥打0000000000號電話；而被
    告丁○○於92年4月7日偵訊中供稱：「(知否0000000000號
    電話何人使用？)是戌○○的」等語(見92年度偵字第3640號
    卷宗第400頁)，被告戌○○於同日偵訊中供稱：「(妳有申
    請0000000000號電話？)有。...(該電話平日何人在使用？
    我自己在使用。...(0000000000號電話於92年1月6日晚上9
    時48分許，與黎仁平使用之0000000000號電話聯絡時，是一
    個男生接的，是何人？)我不知道。(你除與丁○○交往外，
    有無與其他人交往？)沒有。(你都如何對外稱呼丁○○？)
    我會對外稱呼他是我老公。(你在與黎仁平通話之錄音中，
    有說到請黎仁平打電話給你先生，你先生是何人？)是丁○
    ○，當天是因我先生叫我帶小孩一起出去因我要去找客戶不
    方便我就將小孩留著出門，因急著出門窗戶忘了關，我在黎
    明路靠南屯路安可海產店，遇到黎仁平和他朋友在吃東西，
    我不方便過去就打電話給他告訴他打電話給丁○○或過去我
    家幫我關窗戶，當時丁○○在家」等語(見92年度偵字第
    3640號卷第394至396頁)，足認被告黎仁平與被告戌○○、
    丁○○均曾利用上開電話互有通聯，堪信共同被告黎仁平上
    開關於其持用之門號0000000000行動電話通聯時間、通話對
    象及通話後之行為內容所為之陳述，與事證情況相符。又
    被告丁○○與戌○○乃同居10餘年之男女朋友關係，而被告
    戌○○與申○○間則為姊弟關係，彼此關係至為親密活絡，
    顯非屬互不認識之陌生人甚明，然被告丁○○於92年4月7日
    偵訊中竟供稱：「(認識申○○否？)不認識。(戌○○家中
    電話？)不記得。(認識黎仁平否？)不認識。(有無與黎仁平
    講過電話？)沒有。(戌○○都如何對外稱呼你？)她對外沒
    在講我是她什麼人。(在戌○○與黎仁平通話之錄音中，有
    一次戌○○說到請黎仁平打電話給她先生，是否打給你？)
    我是他男朋友不是她先生，她所說的她先生是何人我不知道
    」云云(見92年度偵字第3640號卷第400頁)，由其故為反於
    事實之陳述，益見其所辯，不能採信。又詐騙集團均利用
    人頭電話、帳戶為犯罪工具，且集團成員間之上、下手或彼
    此間之橫向聯繫，均盡量斬斷，以免留下線索或證據，冀能
    逃避犯罪偵查機關之查緝，故集團成員慣用非屬集團成員之
    單純人頭戶所申請電話門號聯絡，且集團內之核心成員更隱
    身幕後指使，未親自與下游集團成員直接聯絡，復多透過他
    人聯繫轉告，以傳遞訊息指令，因此偵查機關監聽詐騙集團
    成員電話通聯所得之錄音資料，常見該電話門號之申請人非
    詐欺集團成員，且屢有同一門號電話非屬同一集團成員本人
    使用之情形。本案共同被告黎仁平於警詢中供述其與被告丁
    ○○聯絡時所撥打之門號0000000000、0000000000、
    0000000000等號碼電話，雖該門號電話之申請名義人均非被
    告丁○○，而警察機關就前述電話監聽取得之錄音，經與被
    告丁○○之聲紋比對結果，亦無從判明是否確被告丁○○之
    聲音，惟本案事證已明，核之上開說明，尚不能因此遽採為
    有利於被告丁○○之認定。又本案雖迄未能查獲被告丁○○
    、戌○○、申○○用以存放贓款之帳戶或處所，亦不明各該
    贓款之去向，惟刮刮樂詐欺犯罪集團均利用人頭電話、帳戶
    為犯罪工具，其集團核心成員之犯罪方法，在在避免留下線
    索或證據，已見前述，此部分相關物證雖付之闕如，仍無從
    執為有利於被告丁○○、戌○○、申○○之認定。至於共
    同被告黎仁平於原審法院92年5月14日訊問時雖改稱：其不
    知是詐騙集團，其並無交贓款予戌○○、申○○及丁○○云
    云(見原審卷(一)第70至71頁)；共同被告許志銘於原審法院訊
    問時亦翻異前詞，否認有收購寄送海報之犯行，而所收購之
    人頭電話、帳戶係交給綽號「小成」之約30、40歲成年男子
    (見原審卷(一)第71至72頁)云云。共同被告許志銘於本院更一
    審審理時證稱：其被抓到1、2年之前跟戌○○因為工程車上
    面有中華電信標誌，其有去找戌○○理論，她也愛理不理，
    其是懷疑她去報警，自從那次有上過法庭，所以其就記在心
    裡故意要害她。申○○這部分案發前1、2年因為之前其要跟
    丁○○借錢，申○○一直阻擋其，再挑撥離間講一些有的沒
    有的，其認定他們是兄妹，既然要這樣講，講1個跟講2個都
    是一樣，所以才那樣講云云(見本院更一卷(二)第48頁背面)，
    惟核證人即共同被告許志銘、黎仁平於警詢中就前述親身經
    歷之事件所為之陳述，亦同時供明自己如何參與詐欺集團，
    倘非確有其事，共同被告黎仁平豈可能故為不利自己之陳述
    ？況共同被告黎仁平於原審法院92年6月6日訊問時曾供稱本
    案刮刮樂詐騙集團真正負責人是被告申○○、丁○○、戌○
    ○，其領到的錢都交給共同被告許志銘及被告丁○○、戌○
    ○、申○○，上次開庭有說之前是誣陷被告丁○○、戌○○
    ，是因為當時有他的家人在場，其不敢講實話，而且在臺中
    看守所到法院的路上，被告丁○○叫其不可以指證丁○○是
    主嫌等語在卷(見原審卷(一)第168頁、第169頁)，揆其已詳述
    何故在原審法院92年5月14日審理時乃因不願滋生事端，而
    附和被告丁○○等人之辯詞，始為有利於被告丁○○、戌○
    ○及申○○之陳述，足認共同被告許志銘、黎仁平事後翻異
    前詞之陳述，乃出於自身諉責及故為迴護被告丁○○等3人
    之目的，均不能採信。
  (7)再證人乙○○雖於本院本審審理中證稱：被告申○○曾於7
    、8年至10年前向伊母親簽約承租臺北市○○○路○段與復
    興北路口之民權臨時市場攤位2年，到期就沒有續租，簽約
    時伊在場，租金都由伊收取等語（見本院本審卷第143至144
    頁），惟觀證人乙○○之母即古陳梅妹之臺北市政府攤販營
    業許可證，其有效期限係89年11月1日至92年10月31日，營
    業時間為10時至18時（見本院本審卷第189頁），而證人即
    共同被告許志銘、黎仁平所供被告申○○負責宣傳海報之設
    計，交付款項之時間為晚上19時30分、20時等情，佐以擺設
    攤位本有其彈性，與一般上班族需打卡上下班不同，縱被告
    申○○確有租用攤位之情，亦非無可能提早收攤南下臺中取
    款，是證人乙○○之證詞，尚無從採為有利被告申○○認定
    之結果。
(三)此外復有如附表二至七所示之相關存摺、印章、金融卡、行
    動電話、中獎通知書、便條紙、贓款200萬元等物品扣案可
    證。
(四)綜上事證，堪認被告丁○○、戌○○、申○○確居於幕後指
    使其他詐騙集團成員詐取財，並統籌贓款之分配無訛，其等
    辯稱：沒有參與詐騙集團云云，均不足採。
三、次查：
(一)共同被告許志銘、黎仁平與另案被告陳文貴均為本案詐騙集
    團成員，分別負責收購如附表一所示之人頭電話，作為與被
    害人聯絡或集團成員間相互聯絡之用，又收購金融機構人頭
    帳戶，作為與指示被害人匯入金錢之用，共同被告許志銘並
    負責寄發刮刮樂抽獎廣告單予不特定之人，共同被告黎仁平
    另僱用共同被告陳進明、陳柏帆、林俊一、賴芳德、李青峰
    、黃清風等人加入該詐欺集團，負責提領贓款等情，業經(1)
    證人即共同被告許志銘：於92年1月15日警詢時供稱：警
    方於92年1月14日在臺中市○○○○街其住處搜索查扣之現金4
    萬1千元及黃進誠、沈茂城、林國安、李冠嫻、楊文德、廖
    美英、洪大偉等人之郵局銀行存摺、金融卡、印章、
    0000000000電話費帳單、聯大律師事務所資料紙、中遠電訊
    科技集團隨機配股通知書、明道律師事務所領獎通知、行動
    電話4支、王振富台哥大帳單、記事本等，都是在其住處搜
    到也是其所有之物。上述7人之存摺、金融卡、印章是其從
    報上小廣告聯絡購買取得，以1(人)組3萬元購得，其搜購人
    頭帳戶再以3萬5千元轉賣給綽號「鴨子」的黎仁平使用。其
    加入該刮刮樂詐欺集團，負責收購人頭帳戶、人頭電話、寄
    送刮刮樂海報傳單以及將黎仁平交給其詐欺所得的贓款給何
    茂楨、戌○○等工作。其前後大約搜購20餘組人頭帳戶、10
    餘支電話、寄送4、5次刮刮樂海報傳單，每次2、3箱投寄不
    特定郵筒，每箱好幾仟份海報，在集團中，其只有賺取人頭
    帳戶及電話的錢而已等語(見警卷(一)第16至17頁)；於92年
    1月15日偵查中供稱：「(負責何工作？)我負責蒐購人頭帳
    戶、人頭電話、寄送海報傳單及收取黎仁平領取之贓款。
    ...( 你共提領了多少詐騙金額？)沒數過，約5、6千萬以上
    。...(詐騙用之人頭帳戶來源？)是我刊報紙蒐購的。(詐騙
    用之人頭電話來源？)也是我看報紙雜誌買來的。」等語(見
    91年度他字第1879號卷宗第229、230頁)。(2)證人即共同被
    告黎仁平：於92年1月15日警詢時供稱：「該200萬元是我
    做刮刮樂詐欺所分得的贓款。(警方於我住處所查扣之)該10
    張便條紙都是記錄我們從事刮刮樂詐欺所用之人頭電話。我
    不知道(人頭電話是由何人所申請)，那是集團上層的人打電
    話給我跟我報這些電話號碼，叫我去繳這些電話之電話費所
    記錄的。...警方於我房間查扣金融存款簿18本、印章18個
    、金融卡37張，這些東西都是許志銘交給我的。...都是用
    來做刮刮樂詐欺提領現金之用。...許志銘(在詐騙集團中)
    負責海報部分及帳戶部分。...我是於去年(91年)約剛過完
    年後，先由許志銘...問我要不要加入，我約考慮半個月便
    答應他們，要我負責提領贓款部分，我於是又找李青峰、陳
    柏帆、林俊一、賴芳德、陳進明加入並僱用他們，剛開始我
    有將我作案用的電話號碼告訴許志銘，不久便有集團上層的
    人打電話給我指示我要提領之帳戶為何，然後我再吩咐持有
    該帳戶的人李青峰等人前往提領贓款，提領的地點由李青峰
    他們自行決定，...( 他們)平日就負責在各地待命提領贓款
    ，約至下午5、6點左右，便會將當日所有提領之贓款交付給
    我，...(由我)集中作帳。大約晚間8、9點左右，我便打電
    話給『哥仔』丁○○，『哥仔』會約我至其指定之地點(大
    部分在黎明路上『四海遊龍』煎餃店旁)交付贓款，後來我
    便直接將作案聯絡用電話(公機)交給李青峰他們，由集團上
    層的人直接指示他們領款。(91年4月自今共領多少？你分多
    少？)我總共提領約1億2千萬元左右，我分得約6百多萬元，
    其中300多萬分出去，李青峰分得約1百萬左右，林俊一分得
    30萬左右，賴芳德分得30 萬左右，陳柏帆分得70萬左右，
    陳進明分得70萬左右。... (你是否支薪給他們，1個月多少
    ？)有，7、8萬(固定)。...( 如何分配工作？)李青峰、林
    俊一、賴芳德一組，陳柏帆、陳進明一組」等語(見警卷(一)
    第26至29頁)；於92年1月23日警詢中證稱：「我將錢領出
    後扣除我抽取之5％，將剩下的錢交給許志銘，大約到了91
    年11月、12月間，因為許志銘我交給他的錢大約1千萬元被
    搶，許志銘告訴我以後不會再跟我收錢了，我領出的錢就直
    接交給『哥仔』丁○○或『三姐』戌○○」等語(見91年度
    他字第1879號卷第295頁)；於92年1月15日偵查中供稱：
    「91年4月底起(開始參與刮刮樂詐騙集團)。...(李青峰、
    陳柏帆、林俊一、賴芳德、陳進明等人都)有(參與)，他們
    是來找我，請我給他們工作，我安排他們領錢，領錢後把錢
    交給我。...我只負責提款...(共提領)約1億2千萬元左右。
    我分到約6百萬元，...李青峰分1百萬元左右，林俊一分30
    幾萬元左右，賴芳德分30幾萬元左右，陳柏帆分6、70萬元
    左右，陳進明分6、70萬元左右。...(扣案現金200萬元是詐
    騙所得？)是。(詐騙用之人頭帳戶來源)是許志銘提供的。
    」等語(見91年度他字第1879號卷第226頁至第228頁)；於
    92年2月10日警詢中證稱：「(幫你領錢的人有誰？他們知道
    是詐欺贓款？)陳柏帆、李青峰、陳進明、林俊一、賴芳德
    、黃清風。他們都知道」等語(見92年度偵字第3640號卷第
    175頁)。(3)證人即另案被告陳文貴於警詢中供稱：「(你總
    共賣多少人頭帳戶給黎仁平？代價多少？)2 本。...大約6
    千元。...(你在刮刮樂詐騙成員負責何項工作？)在黎仁平
    刮刮樂詐騙集團中負責收購人頭帳戶。...(你們的工作地點
    在何處？)大約都在臺中巿南屯區」等語(見警卷(一)第78至79
    頁)。(4)核之共同被告許志銘、黎仁平及另案被告陳文貴就
    如何加入前述詐欺集團、負責如何內容之工作，及彼此間如
    何分擔詐欺行為等情節均供述歷歷，且共同被告許志銘、黎
    仁平就其等2人間曾由黎仁平提領、匯集贓款後再交由許志
    銘收取乙節供述相符，堪信其等3人上開陳述屬實，足認共
    同被告許志銘、黎仁平及陳文貴3人均為詐欺集團成員，並
    共同蒐購人頭帳戶供詐欺集團其他成員實施詐術之用，已分
    擔詐欺集團施用詐術之部分行為，共同被告許志銘復負責寄
    送刮刮樂海報向不特定之被害人實施詐術無訛。共同被告黎
    仁平事後雖否認犯行，並改稱：其不知道那是詐騙集團云云
    ，不可採信。
(二)共同被告陳進明、陳柏帆、林俊一、賴芳德、李青峰、黃清
    風等人如何加入本案詐欺集團，如何前往各地自動提款機或
    金融機構臨櫃自人頭帳戶內提領被害人匯入之款項，如何將
    提獲之贓款交予黎仁平等情，除據共同被告黎仁平上開警詢
    及偵訊中之供述外，復據：
  (1)證人即共同被告陳進明：於92年1月15日警詢時供稱：「
    黎仁平在臺中市七期重劃區當面拿誠泰銀行提款卡叫我提領
    10萬元，我就在臺中市七期重劃區的誠泰銀行自動櫃員機提
    領10萬元，提領之後我就將10萬元及提款卡一起交給黎仁平
    ，我提領了7、80次，大部分都是用前述的領錢模式，只有
    少部分領款是到郵局以臨櫃現金提款方式提領，大概有10幾
    次，也是黎仁平將存摺、提款卡及密碼當面交給我，我領完
    錢就馬上交給他。...我提領刮刮樂贓款大約3、4百萬元，
    都是黎仁平叫我去提領的。一開始提領刮刮樂贓款，黎仁平
    第1個月給我3萬5千元，第2個月給我4萬元，第3個月給我4
    萬5千元，從第4個月因為我提領的次數越來越多，黎仁平就
    給我每次我領錢總額的1成...(我與黎仁平的聯絡方式)是黎
    仁平將1支行動電話(含5個門號)交給我，我都是用這支電話
    跟他聯絡，我們在刮刮樂詐欺活動中都是用黎仁平所發的人
    頭行動電話聯絡，我們都叫公司機，又稱公機。...我都是
    將一天當中所有提領刮刮樂贓款在下午5點當面交給黎仁平
    ，黎仁平再跟阿順報帳完畢之後，再給我當天我提領刮刮樂
    贓款之獲利所得。...91年4月底開始，從禮拜1至禮拜5早上
    7點半到下午5點我都跟黎仁平在一起，黎仁平都是用開租用
    的車子來載我，去提領刮刮樂贓款...。黎仁平就是叫我提
    領刮刮樂贓款之人。陳柏帆、林俊一也是黎仁平叫進來提領
    刮刮樂贓款之人，許志銘是黎仁平刮刮樂詐欺集團成員之一
    」等語(見警卷(一)第65頁背面至第67頁)；於92年1月15日
    偵查中供稱：「(負責何工作？)我負責提領贓款。(黎仁平
    、李青峰、林俊一、賴芳德等人也有參與？)有，黎仁平是
    我們領錢後把錢交給他，李青峰、林俊一、賴芳德負責領錢
    。...(知否提領的是詐騙集團詐騙的錢？)剛開始不知道，
    後來知道。...(何人負責接聽電話與被害人聯絡？)黎仁平
    。(你共提領了多少詐騙金額？)3、4百萬元。(流向？)都交
    給黎仁平，我約分到40到45萬元。(詐騙用之人頭帳戶來源
    ？)是黎仁平拿的」等語(見91年度他字第1879號卷第239至
    241頁)。
  (2)證人即共同被告陳柏帆：於92年1月15日警詢時供稱：「
    我從91年7月初開始至92年1月初幫黎仁平提領被害人匯入之
    詐欺款項。我是因為我朋友李青峰的介紹才認識黎仁平，後
    來，黎仁平有問我是否願意幫他領錢，代價是每個月底薪5
    萬元，但是如果沒有幫他領錢的話，就沒有薪水可以領。黎
    仁平會先交給我提款卡及提款卡密碼，之後，黎仁平會打電
    話告訴我並指示我拿哪一張提款卡去領特定款項，我將前開
    特定款項提領後，會將全部提領款項全部交給黎仁平，然後
    黎仁平會於月底再將我幫他領錢之酬勞交給我。我幫(黎仁
    平)他工作3個月，我已經記不清楚幫他領幾次了，但是最少
    50次以上，我總共幫他領1、2千萬元。黎仁平總共交給我5
    張提款卡。(提款卡提領外，是否有持存摺、印章至金融機
    構臨櫃提領現金？)有，我還有持存摺、印章至銀行臨櫃提
    領現金。(警方所提示苗栗嘉聖郵局91年7月26日及彰化銀行
    員林分行91年8月6日臨櫃及提款機提領現金錄影帶中之提領
    現金之男子是否為你本人？)是我本人。(詐欺集團成員？負
    責何業務？)我們總共分成兩組人員，黎仁平負責所有領錢
    相關事項，如1.將提款卡交給我，2.負責向我們收取提領款
    項，3.負責交給我們作案用的手機...(警方提示黎仁平駕照
    照片是否為交給你提款卡請你幫他提領被害人匯入被害款項
    的人？)是，就是黎仁平。黎仁平的綽號叫『鴨子』。...我
    幫黎仁平領100萬元，黎仁平付給我1萬元當作領款酬勞...(
    曾到過哪些地方領過錢？)苗栗、臺中及彰化等地區。」等
    語(見警卷(一)第58至60頁)；於92年1月15日偵查中供稱：
    「(何時加入該詐欺集團？)91年7月初起。(負責何工作？)
    我負責提領贓款。(黎仁平、李青峰、林俊一、賴芳德、陳
    進明等人也有參與？)有，黎仁平是我領錢後交給他，李青
    峰、林俊一、賴芳德、陳進明他們也是負責領錢，領錢後把
    錢交給黎仁平。...(知否提領的是詐騙集團詐騙的錢？)大
    概知道。...(你共提領多少詐騙金額？)好幾千萬。(流向？
    )都交給黎仁平，我前後分得50幾萬。(詐騙用之人頭帳戶來
    源？)是黎仁平提供的，來源不知道」等語(見91年度他字第
    1879號卷第236至237頁)。
  (3)證人即被告林俊一：於92年1月15日警詢時供稱：「91年9
    月中旬開始幫黎仁平領錢。...91年9月間，黎仁平拿1張郵
    局的提款卡給我並告訴密碼，要我到郵局提款機領錢現金，
    於是我到臺中市○○路及向上路口附近的郵局提款機提領帳
    戶內4萬元，91年10月到91年12月初陸續提領7或8次，每次
    都是黎仁平先...打電話約我外出，再交給我提款卡，告訴
    我要提領多少錢，我就到臺中市○○路郵局、惠中路及向上
    路口附近的郵局、或自由路第一銀行的提款機提領現金，每
    次都領1萬元到8萬元不等。(是否每次黎仁平拿給你提領現
    金的提款卡是否是同一張，密碼是否相同？)不一定是同一
    張，我印象中...就有10張，但密碼都是6666。(你幫黎仁平
    領錢獲利多少？)我幫黎仁平領錢的時候，每個月黎仁平大
    約給我3萬到5萬元不等，到91年12月底，黎仁平總共給我約
    15萬或16萬元。...(你幫黎仁平提領出來的現金是交給何人
    ？)交給黎仁平，我都是全部交給黎仁平。(黎仁平如何使用
    該筆錢？)我不知道。...我認識黎仁平、張詠翔、李育振、
    陳柏帆、李青峰等人...(你所參加之詐欺集團成員有哪些人
    ？)我所知道的人有黎仁平、李青峰、陳柏帆、賴芳德及我
    等。黎仁平提供提款卡給集團其他人領錢。李青峰、陳柏帆
    、賴芳德及我都負責領錢，我們都曾經搭乘租來的車一起去
    領錢」等語(見警卷(一)第70、71頁)；於92年1月15日偵查
    中供稱：「(何時開始參與刮刮樂詐騙集團？)91年9月起到
    12月初。(負責何工作？)我負責提領贓款。(黎仁平、李青
    峰、陳柏帆、賴芳德、陳進明等人也有參與？)有，黎仁平
    是找我領錢，李青峰、陳柏帆是進去後才知道他也是去領錢
    ，賴芳德是後來才進來領錢的」等語(見91年度他字第1879
    號卷第234至235頁)。
  (4)證人即共同被告黃清風於92年7月16日原審訊問時供稱：「(
    是否有跟被告丁○○、戌○○、申○○、黎仁平、許志銘、
    陳進明、陳柏帆、林俊一、賴芳德、李青峰...一起組成刮
    刮樂詐欺集團，一起詐騙不特定的被害人？)有。...(你在
    集團裡面擔任什麼工作？)幫被告黎仁平領錢。(你替被告黎
    仁平領錢，他給你什麼好處？)我受他僱用領月薪，每個月3
    萬5千元。(你領錢之後，是否把領到的錢交給被告黎仁平，
    還是交給別人？)我都交給被告黎仁平。(你總共替他領多少
    錢？)大約1、2千萬元」等語(見原審卷(一)第342頁、第343頁
    )。
  (5)核證人即共同被告陳進明、陳柏帆、林俊一所述關於其等何
    時開始受僱、提領之次數、獲利若干等情節，與證人即被告
    黎仁平前揭供述未盡相符，而就其等提領贓款之地點均未詳
    細供明，惟證人對案件之陳述，除係案發時刻意記憶，否則
    記憶本就不易完整，其或因記憶不完整、或因遺忘，致關於
    行為之時間、地點、次數、獲利等細節未能詳盡陳述，均屬
    人情事理所常見，要難苛求其完整記憶，而為內容詳盡、或
    始終為相同之陳述，況證人即共同被告黎仁平、陳進明、陳
    柏帆、林俊一就彼等如何參與、如何提領贓款等主要犯罪情
    節均供述一致，證人即被告黎仁平、陳進明、陳柏帆、林俊
    一等人於警詢中之前揭陳述均具憑信性。再衡諸現代社會金
    融機構之存款帳戶存、提款之交易常情，金融帳戶為個人之
    理財工具，一般民眾皆可以存入最低開戶金額之方式自由申
    請開設金融帳戶，並無任何特殊之限制，且得同時在不同金
    融機構申請多數存款帳戶使用，此乃眾所週知之事實，則依
    一般人之社會生活經驗，苟見陌生人不以自己名義之帳戶為
    存、提款，反以其他人之帳戶為提款、轉帳，且該其他人之
    帳戶內又不斷有來源不明之金錢匯入，則一般人必會對於該
    些帳戶及其內款項之合法性存有懷疑，此為事理之常。且金
    融存款帳戶，攸關存戶個人財產權益之保障，具專屬性，若
    非與本人有密切關係者，不可能任意出借個人帳戶存摺、提
    款卡、印章，縱有交付個人帳戶存摺、提款卡、印章予他人
    使用之特殊情形，亦必會先行瞭解他人使用帳戶之目的始行
    提供。且以刮刮樂之不法詐騙方式，為掩飾不法行徑以避免
    執法人員循線查緝，經常利用他人存款帳戶、印章、提款卡
    以利得逞，類此案件在社會上層出不窮，亦屢經報章雜誌及
    其他新聞媒體再三披露，避免此等具專屬性之物品被不明人
    士利用作為與財產有關之犯罪工具，亦為一般生活經驗中所
    應有之認識。又共同被告黎仁平、陳進明、陳柏帆、林俊一
    於警詢中均供明其等均明知所提領之款項係詐欺集團所獲之
    贓款，詳如前述，而被告黎仁平倘為正當之金錢提領，無論
    係以提款卡或臨櫃提款，其手續至為簡便，又何需輾轉委由
    共同被告賴芳德、李青峰、黃清風為之，並付予顯不相當之
    酬勞，而數量多張之私人提款卡不定時、密集地前往各地提
    款，顯與一般合法商業行為有違，違反經驗法則，足徵共同
    被告賴芳德、李青峰、黃清風於參與提款期間，亦均明知所
    提領之款項係詐欺集團所獲之贓款。是以共同被告陳進明、
    陳柏帆、林俊一、賴芳德、李青峰、黃清風等人確受僱於被
    告黎仁平而加入該刮刮樂詐騙集團，擔任俗稱「車手」之工
    作，負責依指示前往各地自動提款機或金融機構臨櫃自人頭
    帳戶內提領被害人匯入之款項後，再均轉交予黎仁平，且其
    等均明知所提領之款項係詐欺集團所獲之贓款。共同被告陳
    進明、林俊一、賴芳德、李青峰、黃清風嗣雖均改稱：代共
    同被告黎仁平領錢，不知道那是詐騙集團云云，均不可採。
(三)衡之事理，印文乃持用印章蓋用以形成，而印章則非經雕刻
    無以產生，是以本案詐騙集團成員乃先行利用不知情之刻印
    業者偽造如犯罪事實欄所示各印章後，再持以蓋用偽造印文
    ，而偽造完成如附表一所示之中獎通知書、履約保證書、投
    資投注證明書、收訖憑證，進而寄送予被各被害人以行使之
    ，要屬無疑。又該詐騙集團成員為遂行上開詐欺取財行為，
    而偽造前揭「帝豪鐘錶公司」、「威仕登洋酒公司」、「香
    港美亞國際教育機構」、「喜來登鐘錶公司」、「星光通訊
    科技集團」、「新星通訊科技集團」、「香港彩券聯合管理
    委員會」、「江家華」、「馮志正」、「陳敏」、「張立明
    」、「馬特明」等印章及印文，並偽造中獎通知書、對獎活
    動履約保證書、香港彩券聯合管理委員會臨時會費收訖憑證
    、會員投資投注證明書等私文書，進而持以寄送各該被害人
    以行使各該偽造之私文書，已足以生損害於各該印文所示名
    義人及收受該偽造私文書之被害人酉○○等人至明。
四、按共同正犯係共同實施犯罪行為之人，在共同意思範圍內，
    各自分擔犯罪行為之一部，相互利用他人之行為，以達其犯
    罪之目的，其成立不以全體均行參與實施犯罪構成要件之行
    為要件；參與犯罪構成要件之行為者，固為共同正犯；以自
    己共同犯罪之意思，參與犯罪構成要件以外之行為，或以自
    己共同犯罪之意思，事前同謀，而由其中一部分人實行犯罪
    之行為者，亦均應認為共同正犯，使之對於全部行為所發生
    之結果，負其責任；共同正犯之意思聯絡，原不以數人間直
    接發生者為限，即有間接之聯絡者，亦包括在內。如甲分別
    邀約乙、丙犯罪，雖乙、丙間彼此並無直接之聯絡，亦無礙
    於其為共同正犯之成立(司法院大法官會議釋字第109號解釋
    、最高法院77年度臺上字第2135號判例參照)。至於數行為
    人出於不同之犯罪目的而參與犯罪，如逾共同犯意聯絡之範
    圍，各行為人固僅應就其犯罪目的範圍內之行為事實單獨負
    責。然各個行為人所圖雖不盡一致，但卻為達成相同之犯罪
    目的，而彼此間基於共同犯意聯絡，推由其中一部分人實施
    犯罪行為者，則仍屬共同正犯，應就彼此犯意聯絡範圍內之
    全部犯罪結果共負責任(最高法院92年度臺上字第1799 號判
    決要旨參照)。揆之本案被告丁○○、戌○○、申○○均為
    本案詐騙集團之核心成員，負責發交刮刮樂宣傳單予其他詐
    騙集團以寄送予各被害人，並收取被告許志銘、黎仁平由各
    「車手」領取交回之贓款而統籌調度、分配，被告申○○更
    分擔宣傳單之設計，顯見其等均位居幕後要津甚明。其等3
    人雖無證據證明有親自出面對各被害人施予詐術行為，然其
    等確有參與本案詐欺犯行，要無疑義，自應就本案共同被告
    許志銘、黎仁平等全體詐騙集團成員所為之上開偽造印章、
    印文及偽造並行使偽私文書暨常業詐欺取財等全部犯行負責
    。
五、按刑法上所謂「常業」，係指反覆以同種類行為為目的之社
    會活動之職業性犯罪而言，亦即恃犯罪所得維生，至於犯罪
    時間長短、所得多寡，及是否恃此犯罪為唯一之謀生職業，
    均非所問，縱令兼有其他職業，仍無礙於該常業犯罪之成立
    。查被告丁○○、戌○○、申○○等3人自91年4月間開始著
    手行騙起，迄為警查獲時止，陸續共同參與本案詐欺集團，
    反覆以類似詐騙手法，對附表一所示各被害人詐取贓款達1
    億8千4百零2萬4千零42元，足見被告丁○○、戌○○、申○
    ○及其他詐欺集團全體成員確均恃此犯罪以牟取金錢以維生
    ，而屬常業犯無訛。綜上所述，被告丁○○、戌○○、申○
    ○擔任本案詐欺集團之核心成員，其等直接指使共同被告許
    志銘、黎仁平則為其等3人遂行詐欺取財犯行，再由共同被
    告黎仁平僱用共同被告陳進明、陳柏帆、林俊一、賴芳德、
    李青峰、黃清風等人受被告黎仁平僱用加入該詐欺集團擔任
    「車手」工作等事證至為明確。從而，被告3人上開辯解，
    皆不能採取，其等犯行均足以認定，自應依法論科。
六、新舊法比較部分：
(一)被告丁○○、戌○○、申○○等3人行為後，刑法已於95年7
    月1日修正公布施行，修正後常業詐欺罪之規定業已刪除，
    是被告行為後法律已有變更，而刑法第339條第1項之詐欺罪
    ，其法定本刑為5年以下有期徒刑，修正前刑法第340條之常
    業詐欺罪，其法定本刑為1年以上7年以下有期徒刑。本案被
    告等3人參與本案如附表一所示之詐欺犯行，若依新法各別
    論以詐欺罪而予數罪併罰之結果，其刑度顯較修正前刑法第
    340條常業詐欺罪為重，經比較新舊法結果，舊法規定顯較
    有利被告，依刑法第2條第1項規定，自應適用修正前刑法第
    340條常業詐欺罪論處。
(二)查此次刑法第28條共同正犯規定，亦有修正，分別適用新、
    舊法比較結果，刑法第28條原規定「2人以上共同『實施』
    犯罪之行為者，皆為共同正犯」，新法修正為「2人以上共
    同『實行』犯罪之行為者，皆為共同正犯」，將舊法之「實
    施」修正為「實行」。原「實施」之概念，包含陰謀、預備
    、著手及實行等階段之行為，修正後僅共同實行犯罪行為始
    成立共同正犯。是新法共同正犯之範圍已有限縮，排除陰謀
    犯、預備犯之共同正犯。新舊法就共同正犯之範圍既因此而
    有變動，自屬犯罪後法律有變更，而新法之規定並非較有利
    於被告，應適用被告行為時之規定。
(三)刑法第55條牽連犯、第56條連續犯等規定業經刪除，刪除後
    數行為將予分論併罰，而數罪併罰之結果，較論以牽連犯、
    連續犯裁判上一罪之情形為重。經比較新舊法結果，以修正
    前舊法之規定有利於被告，自應適用行為時之舊法規定，即
    應依牽連犯、連續犯之規定論處。
(四)綜合比較上開新、舊法之適用結果，修正後之法律並未較有
    利於被告等3人，本案有關罪刑部分，自應全部適用修正前
    之法律。
(五)被告等3人行為後，刑法關於第38條沒收之規定亦有修正。
    即修正前刑法第38條規定「左列之物沒收之：一、違禁物。
    二、供犯罪所用或犯罪預備之物。三、因犯罪所得之物。前
    項第一款之物，不問屬於犯人與否，沒收之。第一項第二款
    、第三款之物，以屬於犯人者為限，得沒收之。但有特別規
    定者，依其規定」；修正後刑法第38條規定：「下列之物沒
    收之一、違禁物。二、供犯罪所用或犯罪預備之物。三、因
    犯罪所生或所得之物。前項第一款之物，不問屬於犯罪行為
    人與否，沒收之。第一項第二款、第三款之物，以屬於犯罪
    行為人者為限，得沒收之。但有特別規定者，依其規定」，
    核從刑應依附於主刑，有關被告等3人所犯前開罪刑之主刑
    ，與主刑有關之連續犯、牽連犯等事由，均適用修正前刑法
    之相關規定，有關從刑之沒收規定，自亦應從屬適用修正前
    刑法第38條之規定。
七、核被告丁○○、戌○○、申○○等3人所為，均係犯修正前
    刑法第340條常業詐欺罪及刑法第216條、第210條行使偽造
    私文書罪。其等利用不知情之刻印業者偽造「帝豪鐘錶公司
    」、「威仕登洋酒公司」、「香港美亞國際教育機構」、「
    喜來登鐘錶公司」、「星光通訊科技集團」、「新星通訊科
    技集團」、「香港彩券聯合管理委員會」、「江家華」、「
    馮志正」、「陳敏」、「張立明」、「馬特明」、「亨鐽資
    訊科技有限公司」等印章，為間接正犯。又其等偽造上開印
    章為偽造印文之階段行為，而偽造印文於如犯罪事實欄所示
    之中獎通知書、履約保證書、投資投注證明書、收訖憑證等
    文書上，則為偽造各該私文書之部分行為，又其等偽造上開
    私文書之低度行為，為進而行使之高度行為所吸收，均不另
    論罪。公訴人雖未就被告等3人偽造上揭印章各1枚及偽造上
    揭印文等犯行起訴，惟此部分係屬於偽造私文書並行使之部
    分事實；再關於被告等3人偽造上揭中獎通知書、履約保證
    書、投資投注證明書、收訖憑證等私文書之犯行，除偽造投
    資投注證明書部分已經起訴外，餘者亦未據起訴(見起訴書
    第4頁末2行)，惟此部分與上開成立行使偽造私文書罪事實
    ，具有連續犯之裁判上不可分關係，均為起訴效力所及。另
    被告等人對附表一編號29-1所示告訴人Ｄ○○詐欺取得544
    萬7963元之犯行，對附表一編號1所示告訴人酉○○於91年9
    月13日詐欺取得29萬8530元(人頭傅圓惠郵局帳戶)、於91年
    11月4日詐欺取得125萬元(人頭盧中琳誠泰銀行帳戶)、於91
    年11月6日詐欺取得120萬元(人頭徐孝成第一銀行帳戶)、於
    91年12月20日詐欺取得180萬元(人頭黃瑞麟誠泰銀行帳戶)
    等犯行，雖均未據起訴，惟此部分事實，與被告等3人被訴
    之常業詐欺罪事實，俱屬實質上一罪之部分行為，亦為起訴
    效力所及，本院均應併予審究(另最高法院發回指出告訴人
    酉○○於91年11月15日被詐欺239萬3500元至傅晟爝誠泰銀
    行帳戶部分，因僅有證人酉○○於警詢之供述，而無匯款單
    據可憑，應以有匯款申請書之同日同金額匯至人頭盧中琳誠
    泰銀行帳戶為是，此部分業經起訴，僅係起訴書中誤載為盧
    中琳誠泰銀行帳戶)。被告等3人先後多次行使偽造私文書之
    犯行，時間緊接，犯罪構成要件相同，顯係基於概括犯意反
    覆為之，為連續犯，應依修正前刑法第56條規定論以一罪，
    並加重其刑。又所犯連續行使偽造私文書罪與常業詐欺罪間
    ，具有方法、目的之牽連關係，應依修正前刑法第55條牽連
    犯之規定，從較重之常業詐欺罪處斷。被告丁○○、戌○○
    、申○○與本案全體詐騙集團成員間，就上開全部犯行，互
    有犯意聯絡與行為分擔，應論以共同正犯。
八、原審疏未勾稽相關事證情況，遽為被告丁○○、戌○○、申
    ○○等3人無罪判決之諭知，認事用法容有未合。是以檢察
    官上訴關於被告等3人部分指摘原判決不當，為有理由，自
    應由本院將原判決關於被告等3人部分予以撤銷改判。爰審
    酌被告丁○○、戌○○、申○○等3人除被告丁○○外，其
    餘被告2人並無不良素行紀錄，又被告丁○○、戌○○、申
    ○○為詐欺集團之核心成員，居於幕後主導地位，衡之其等
    犯罪所用之手段、目的，對被害人詐取金額多達1億8千4百
    零2萬4千零42元，危害社會秩序甚鉅，暨犯後未見悔意，迄
    仍未賠付被害人損害之態度等一切情狀，分別量處如主文第
    2項所示之刑。又檢察官雖併請求依刑法第90條之規定宣告
    被告等人於刑之執行完畢或赦免後，令入勞動場所強制工作
    3年等語。然按保安處分係針對受處分人將來之危險性所為
    之處置，以達教化、治療之目的，為刑罰之補充制度。我國
    現行刑法採刑罰與保安處分雙軌制，係在維持行為責任之刑
    罰原則下，為協助行為人再社會化之功能，以及改善行為人
    潛在之危險性格，期能達成根治犯罪原因、預防犯罪之特別
    目的。是保安處分中之強制工作，旨在對嚴重欠缺正確工作
    觀念或無正常工作因而習慣犯罪者，強制其從事勞動，學習
    一技之長及正確之謀生觀念，使其日後重返社會，能適應社
    會生活。法院就犯罪行之行為人，自應審酌其行為之嚴重性
    、行為人所表現之危險性及對於行為人未來行為之期待性，
    視其危險性格高低，本於比例原則，以決定應否令入勞動處
    所強制工作，以達預防之目的。所謂「有犯罪之習慣」係指
    對於犯罪以為日常之惰性行為，乃一種犯罪之習性(最高法
    院94年度臺上字第6611、6519號判決要旨參照)。經查被告
    等3人雖犯本件常業詐欺罪，對被害人之財產及社會秩序所
    生危害甚大，惟綜觀前述被告等人之犯罪情節，尚難認其等
    有詐欺習慣或因遊蕩、或因懶惰成習而犯罪之情形，依其所
    表現之危險性及對於其未來行為之期待性，本院認尚無於宣
    告相當刑期外，再令其入勞動場所強制工作之必要，爰不予
    宣告刑後強制工作，併此敘明。
九、按共同正犯在犯意聯絡範圍內，分擔犯罪行為之遂行，而相
    互利用他人之行為，以達成其犯罪之目的，故應對全部行為
    共同負責，則基於責任共同之原則，有關從刑沒收部分，雖
    係其中一共犯所有供犯罪所用、預備用或犯罪所得之物，惟
    對於其他共同正犯而言，仍不失為從刑，故仍應於論處其他
    共同正犯罪刑時，併為沒收之諭知。本件被告丁○○、戌○
    ○、申○○等人與其他共同被告均為共同正犯，故有關從刑
    沒收部分，應於論處共同正犯罪刑時，併為沒收之諭知，爰
    於被告等人主刑之後，就從刑部分一併諭知之。次按偽造之
    印章、印文或署押，不問屬於犯人與否，沒收之，刑法第
    219條定有明文。(一)查本案被告等偽造如附表八所示之「帝
    豪鐘錶公司」、「威仕登洋酒公司」、「香港美亞國際教育
    機構」、「喜來登鐘錶公司」、「星光通訊科技集團」、「
    新星通訊科技集團」、「亨鐽資訊科技有限公司」、「香港
    彩券聯合管理委員會」、「江家華」、「馮志正」、「陳敏
    」、「張立明」、「馬特明」等印章各1枚，及上開偽造之
    中獎通知書、對獎活動履約保證書、香港彩券聯合管理委員
    會臨時會費收訖憑證、會員投資投注證明書等私文書上所偽
    造之「帝豪鐘錶公司」、「威仕登洋酒公司」、「香港美亞
    國際教育機構」、「喜來登鐘錶公司」、「星光通訊科技集
    團」、「新星通訊科技集團」、「亨鐽資訊科技有限公司」
    、「香港彩券聯合管理委員會」、「江家華」、「馮志正」
    、「陳敏」、「張立明」、「馬特明」等印文數枚(實際總
    數量因未全數扣案，無從查悉)，雖未扣案，但既無證據證
    明業已滅失，不問屬於犯人與否，均應依刑法第219條之規
    定宣告沒收。至於已寄送於各被害人之上開偽造私文書(不
    含上開偽造印文)，非屬被告等所有，亦非違禁物，復未扣
    得尚未寄送，而仍屬被告等人所有之上開偽造私文書，爰不
    另為沒收之諭知。(二)次查，扣案如附表九所示之手機，分別
    為被告黎仁平、許志銘、林俊一、陳柏帆、陳進明所有，為
    其等犯本案常業詐欺罪時，與其他詐騙集團成員間聯絡之所
    用，業經共同正犯黎仁平等人於警詢時、偵查中及原審審理
    時供承無訛(分見警卷(一)第17頁正面─許志銘筆錄、第25頁
    背面─黎仁平筆錄、第58頁正面、第59頁背面─陳柏帆筆錄
    、第70頁正面─林俊一筆錄；92年度偵字第3640號卷第189
    頁─黎仁平筆錄；原審卷(一)第214頁正面─陳柏帆筆錄、第
    219頁正面─林俊一筆錄、第222頁正面─陳進明筆錄；原審
    卷(二)第155頁─陳進明筆錄、第157頁─林俊一筆錄)，並有
    通聯監聽譯文在卷可稽(見警卷(二)第29至42頁通聯電話譯文)
    ；而附表十編號1所示之便條紙10張，係共同正犯黎仁平所
    有，從事刮刮樂詐欺時記錄使用之人頭電話號碼，亦據其於
    警詢時供述甚明 (見警卷(一)第26頁)；附表十編號2所示刮刮
    樂中獎通知書係在被告許志銘住處所查獲，足認係共同正犯
    許志銘所有或其他共同共犯所有而交共同被告許志銘持有，
    並供犯本案常業詐欺罪所用之物，均應依修正前刑法第38條
    第1項第2款之規定宣告沒收。
十、末按修正前刑法第38條第1項第3款所載，因犯罪所得之物按
    照同條第3項，除有特別規定者，依其規定外，以屬於犯人
    者為限，始得沒收，若第三人對於該物在法律上得主張權利
    者，自不在沒收之列 (最高法院40年度臺非字第5號判例意
    旨參照)。(一)本案扣案供被告等人犯本案之罪聯絡使用之電
    話門號晶片卡 (SIM卡)數枚，均非被告或本案共同被告等人
    名義所申請，而為被告許志銘等人蒐購人頭電話之登記名義
    人所有，業經共同被告許志銘陳明在卷，因各該電話門號之
    晶片卡 (SIM卡)需登記身分資料始可申購，具專屬性，雖被
    告許志銘等人價購取得其使用權，但並未取得其所有權，自
    非屬被告許志銘等人所有，自無從宣告沒收。(二)扣案如附表
    二至七所示、供被告等人作為本案詐騙集團詐取告訴人財物
    使用之人頭帳戶存摺、印章、金融卡等物，係被告許志銘等
    人價購人頭帳戶之登記名義人所有，因金融帳戶需登記身分
    資料始可申辦，具專屬性，未能移轉所有權，被告許志銘等
    人僅取得各該人頭帳戶相關存摺、印章、金融卡之使用權，
    亦無從宣告沒收。(三)扣案之如附表四編號6、7所示現金200
    萬元係共同被告黎仁平因刮刮樂詐欺犯行所分得之贓款，其
    雖屬共同被告黎仁平因犯罪所得之物，但被害人仍得依法請
    求返還，自不得予以沒收。(四)至於上開附表八、九、十所示
    以外如附表二至七所示之其他餘物品，其中屬於被告等所有
    者，因查無證據足認係供本案犯罪所用；而非被告所有者，
    雖供本案犯罪所用，均依法無從併於本案宣告沒收，附此敘
    明。再被告戌○○以其名義所申請使用之門號0000000000號
    、0000000000號行動電話，業已分別於94年8月24日、92年7
    月9日停用（見本院本審卷第117至118頁），已非其所有之
    物，本院亦無庸加以宣告沒收。
據上論斷，應依刑事訴訟法第369條第1項前段、第364
條、第299條第1項前段、修正前刑法第28條、第56條、第340條
、刑法第216條、第210條、修正前刑法第55條、刑法第219條、
修正前刑法第38條第1項第2款，刑法施行法第1條之1，判決如主
文。
本案經檢察官Ｊ○○到庭執行職務。
中    華    民    國    99    年    5     月    26    日
            刑事第五庭  審判長法  官  趙  春  碧
                              法  官  何  秀  燕
                              法  官  林  宜  民
以上正本證明與原本無異。
如不服本判決應於收受送達後10日內向本院提出上訴書狀，其未
敘述上訴之理由者，並得於提起上訴後10日內向本院補提理由書
（均須按他造當事人之人數附繕本）「切勿逕送上級法院」。

                              書記官  吳  雅  菁
中    華    民    國    99    年    5     月    26    日
附錄本案論罪科刑法條全文
修正前刑法第340條：
以犯第339條之罪為常業者，處1年以上7年以下有期徒刑，得併
科5萬元以下罰金。
刑法第216條：
行使第210條至第215條之文書者，依偽造、變造文書或登載不實
事項或使登載不實事項之規定處斷。
刑法第210條：
偽造、變造私文書，足以生損害於公眾或他人者，處5年以下有
期徒刑。
附表一：
┌───┬───┬─────┬──────┬──────┬──────┬────┐
│編  號│被害人│ 匯款金額 │匯入之金融機│匯 款 日 期 │ 冒用之公司 │備    註│
│      │姓  名│(新台幣)  │構帳戶名稱  │  (民國)    │ 名      稱 │        │
├───┼───┼─────┼──────┼──────┼──────┼────┤
│ 1    │酉○○│5萬元     │王意強郵局帳│91年８月日│香港威仕登洋│總匯款金│
│      │      │          │戶(帳號：004│            │酒集團及偽造│額9305萬│
│      │      │80萬元    │00000000000)│91年８月日│會員投資投注│3287元  │
│      │      ├─────┼──────┼──────┤證明書，刊登│        │
│      │      │6萬元(起訴│呂振龍郵局帳│91年８月日│0000000000、│        │
│      │      │書及原審判│戶(帳號:0020│            │0000000000、│        │
│      │      │決誤為5萬 │0000000000) │            │(07)3834019 │        │
│      │      │元)       │            │            │號電話      │        │
│      │      ├─────┼──────┼──────┤            │        │
│      │      │78萬元    │江金城郵局帳│91年８月日│            │        │
│      │      │          │戶(帳號:0020│            │            │        │
│      │      │63萬2千元 │0000000000) │91年９月２日│            │        │
│      │      ├─────┼──────┼──────┤            │        │
│      │      │50萬元    │施進益郵局帳│91年８月日│            │        │
│      │      │          │戶(帳號:0040│            │            │        │
│      │      │120萬元   │0000000000) │91年９月２日│            │        │
│      │      │          │            │            │            │        │
│      │      │73萬元    │            │91年９月４日│            │        │
│      │      │          │            │            │            │        │
│      │      │100萬元   │            │91年９月日│            │        │
│      │      │          │            │            │            │        │
│      │      │41萬5千元 │            │91年９月日│            │        │
│      │      ├─────┼──────┼──────┤            │        │
│      │      │120萬2千元│林榮和郵局帳│91年８月日│            │        │
│      │      │          │戶(帳號:0031│            │            │        │
│      │      │          │0000000000) │            │            │        │
│      │      ├─────┼──────┼──────┤            │        │
│      │      │50萬元    │曾士哲郵局帳│91年９月２日│            │        │
│      │      │          │戶(帳號:0030│            │            │        │
│      │      │          │0000000000) │            │            │        │
│      │      ├─────┼──────┼──────┤            │        │
│      │      │130萬元   │陳彥威彰化銀│91年９月５日│            │        │
│      │      │          │行帳戶(帳號:│            │            │        │
│      │      │          │000000000000│            │            │        │
│      │      │          │00)         │            │            │        │
│      │      ├─────┼──────┼──────┤            │        │
│      │      │133萬4209 │曾士哲彰化銀│91年９月５日│            │        │
│      │      │元        │行帳戶(帳號:│            │            │        │
│      │      │          │0000000000) │            │            │        │
│      │      ├─────┼──────┼──────┤            │        │
│      │      │100萬元   │傅圓惠郵局帳│91年９月日│            │        │
│      │      │          │戶(帳號:0071│            │            │        │
│      │      │29萬8530元│0000000000) │91年９月13日│            │        │
│      │      │(起訴書及 │            │            │            │        │
│      │      │原審判決漏│            │            │            │        │
│      │      │載此筆)   │            │            │            │        │
│      │      ├─────┼──────┼──────┤            │        │
│      │      │160萬元   │楊士隆第一銀│91年１０月８日│            │        │
│      │      │          │行帳戶(帳號:│            │            │        │
│      │      │          │00000000000)│            │            │        │
│      │      ├─────┼──────┼──────┤            │        │
│      │      │40萬元    │郭寶玉誠泰銀│91年１０月８日│            │        │
│      │      │          │行帳戶(帳號:│            │            │        │
│      │      │204萬元   │000000000000│91年１０月９日│            │        │
│      │      │          │)           │            │            │        │
│      │      ├─────┼──────┼──────┤            │        │
│      │      │230萬元   │劉漢田誠泰銀│91年１０月日│            │        │
│      │      │          │行帳戶(帳號:│            │            │        │
│      │      │120萬元   │000000000000│91年１０月日│            │        │
│      │      │          │)           │            │            │        │
│      │      │91萬5200元│            │91年１０月日│            │        │
│      │      ├─────┼──────┼──────┤            │        │
│      │      │180萬元   │盧中琳誠泰銀│91年１０月日│            │        │
│      │      │          │行帳戶(帳號:│            │            │        │
│      │      │33萬7256元│000000000000│91年１０月日│            │        │
│      │      │          │)           │            │            │        │
│      │      │125萬元(起│            │91年月4日 │            │        │
│      │      │訴書及原審│            │            │            │        │
│      │      │判決漏載此│            │            │            │        │
│      │      │筆)       │            │            │            │        │
│      │      │          │            │            │            │        │
│      │      │180萬元   │            │91年月日│            │        │
│      │      ├─────┼──────┼──────┤            │        │
│      │      │90萬元    │包志勇華南銀│91年１０月日│            │        │
│      │      │          │行帳戶(帳號:│            │            │        │
│      │      │          │000000000000│            │            │        │
│      │      │          │)           │            │            │        │
│      │      ├─────┼──────┼──────┤            │        │
│      │      │118萬2630 │郭文亨誠泰銀│91年１０月日│            │        │
│      │      │元        │行帳戶(帳號:│            │            │        │
│      │      │          │000000000000│            │            │        │
│      │      │118萬2630 │)           │91年１０月日│            │        │
│      │      │元        │            │            │            │        │
│      │      │          │            │            │            │        │
│      │      │146萬元   │            │91年月１日│            │        │
│      │      ├─────┼──────┼──────┤            │        │
│      │      │125萬元   │盧中琳台新銀│91年月４日│            │        │
│      │      │          │行帳戶(帳號:│            │            │        │
│      │      │          │000000000000│            │            │        │
│      │      │          │00)         │            │            │        │
│      │      ├─────┼──────┼──────┤            │        │
│      │      │123萬元   │張旭銘華南銀│91年月６日│            │        │
│      │      │          │行帳戶(帳號:│            │            │        │
│      │      │          │000000000000│            │            │        │
│      │      │          │)           │            │            │        │
│      │      ├─────┼──────┼──────┤            │        │
│      │      │95萬元    │盧中琳郵局帳│91年月日│            │        │
│      │      │          │戶(帳號:0101│            │            │        │
│      │      │          │0000000000) │            │            │        │
│      │      ├─────┼──────┼──────┤            │        │
│      │      │100萬元   │盧中琳第一銀│91年月日│            │        │
│      │      │          │行帳戶(帳號:│            │            │        │
│      │      │          │00000000000)│            │            │        │
│      │      ├─────┼──────┼──────┤            │        │
│      │      │181萬2630 │傅晟爝第一銀│91年月日│            │        │
│      │      │元        │行帳戶(帳號:│            │            │        │
│      │      │          │00000000000)│            │            │        │
│      │      │181萬元   │            │91年月日│            │        │
│      │      │          │            │            │            │        │
│      │      │181萬2630 │            │91年月日│            │        │
│      │      │元        │            │            │            │        │
│      │      │          │            │            │            │        │
│      │      │200萬元   │            │91年月日│            │        │
│      │      │          │            │            │            │        │
│      │      │160萬元   │            │91年月日│            │        │
│      │      ├─────┼──────┼──────┤            │        │
│      │      │40萬2千元 │童大全誠泰銀│91年月日│            │        │
│      │      │          │行帳戶(帳號:│            │            │        │
│      │      │39萬元    │000000000000│91年月日│            │        │
│      │      │          │)           │            │            │        │
│      │      ├─────┼──────┼──────┤            │        │
│      │      │200萬元   │薛明文誠泰銀│91年月２日│            │        │
│      │      │          │行帳戶(帳號:│            │            │        │
│      │      │128萬9472 │000000000000│91年月２日│            │        │
│      │      │元        │)           │            │            │        │
│      │      │          │            │            │            │        │
│      │      │200萬元   │            │91年月５日│            │        │
│      │      │          │            │            │            │        │
│      │      │180萬元   │            │91年月日│            │        │
│      │      │          │            │            │            │        │
│      │      │153萬8526 │            │91年月日│            │        │
│      │      │元        │            │            │            │        │
│      │      ├─────┼──────┼──────┤            │        │
│      │      │200萬元   │黃瑞麟誠泰銀│91年月２日│            │        │
│      │      │          │行帳戶(帳號:│            │            │        │
│      │      │200萬元   │000000000000│91年月５日│            │        │
│      │      │          │)           │            │            │        │
│      │      │215萬元   │            │91年月日│            │        │
│      │      │          │            │            │            │        │
│      │      │180萬元(起│            │91年月20日│            │        │
│      │      │訴書及原審│            │            │            │        │
│      │      │判決漏載此│            │            │            │        │
│      │      │筆)       │            │            │            │        │
│      │      │          │            │            │            │        │
│      │      │134萬9970 │            │91年月日│            │        │
│      │      │元(起訴書 │            │            │            │        │
│      │      │及原審判決│            │            │            │        │
│      │      │誤為134萬 │            │            │            │        │
│      │      │元)       │            │            │            │        │
│      │      │          │            │            │            │        │
│      │      │40萬元    │            │91年月日│            │        │
│      │      │          │            │            │            │        │
│      │      │74萬1052元│            │91年月日│            │        │
│      │      │          │            │            │            │        │
│      │      │108萬5200 │            │92年１月６日│            │        │
│      │      │元        │            │            │            │        │
│      │      ├─────┼──────┼──────┤            │        │
│      │      │132萬元   │薛明文第一銀│91年月５日│            │        │
│      │      │          │行帳戶(帳號:│            │            │        │
│      │      │          │00000000000)│            │            │        │
│      │      ├─────┼──────┼──────┤            │        │
│      │      │100萬元   │李佳峰第一銀│91年月６日│            │        │
│      │      │          │行帳戶(帳號:│            │            │        │
│      │      │132萬元   │00000000000)│92年１月日│            │        │
│      │      │          │            │            │            │        │
│      │      │110萬元   │            │92年１月日│            │        │
│      │      ├─────┼──────┼──────┤            │        │
│      │      │185萬元   │李佳峰誠泰銀│91年月６日│            │        │
│      │      │          │行帳戶(帳號:│            │            │        │
│      │      │100萬元   │000000000000│91年月日│            │        │
│      │      │          │)           │            │            │        │
│      │      │110萬元   │            │91年月日│            │        │
│      │      │          │            │            │            │        │
│      │      │210萬元   │            │91年月日│            │        │
│      │      │          │            │            │            │        │
│      │      │180萬元   │            │91年月日│            │        │
│      │      │          │            │            │            │        │
│      │      │90萬元    │            │91年月日│            │        │
│      │      │          │            │            │            │        │
│      │      │217萬零   │            │91年月日│            │        │
│      │      │0526元    │            │            │            │        │
│      │      │          │            │            │            │        │
│      │      │150萬元   │            │92年１月８日│            │        │
│      │      │          │            │            │            │        │
│      │      │151萬9378 │            │92年１月９日│            │        │
│      │      │元        │            │            │            │        │
│      │      ├─────┼──────┼──────┤            │        │
│      │      │20萬元    │陳純如誠泰銀│91年月１０日│            │        │
│      │      │          │行帳戶(帳號:│            │            │        │
│      │      │          │000000000000│            │            │        │
│      │      │          │)           │            │            │        │
│      │      ├─────┼──────┼──────┤            │        │
│      │      │239萬3500 │傅晟爝誠泰銀│91年月15日│            │        │
│      │      │元(起訴書 │行帳戶      │            │            │        │
│      │      │及原審判決│(帳號:790501│            │            │        │
│      │      │誤為匯入盧│  008711)   │            │            │        │
│      │      │中琳誠泰銀│            │            │            │        │
│      │      │行帳戶)   │            │            │            │        │
│      │      │          │            │            │            │        │
│      │      │200萬元   │            │91年月日│            │        │
│      │      │          │            │            │            │        │
│      │      │200萬元   │            │92年１月８日│            │        │
│      │      │          │            │            │            │        │
│      │      │200萬元   │            │92年１月９日│            │        │
│      │      ├─────┼──────┼──────┤            │        │
│      │      │120萬元(起│徐孝成第一銀│91年月15日│            │        │
│      │      │訴書及原審│行三民分帳戶│            │            │        │
│      │      │判決漏未記│(帳號       │            │            │        │
│      │      │載此筆)   │:00000000000│            │            │        │
│      │      │          │ )          │            │            │        │
│      │      ├─────┴──────┴──────┴──────┴────┤
│      │      │註：被告等於偽造之會員投資投注證明書上偽造「威仕登洋酒公司」、│
│      │      │    香港律師「馬特明」等印文各1枚。                           │
├───┼───┼─────┬──────┬──────┬──────┬────┤
│2     │寅○○│5萬3700元 │姚世民郵局帳│91年７月日│香港威仕登洋│總匯款金│
│      │      │          │戶(帳號:0050│            │酒集團，刊登│額1482萬│
│      │      │          │0000000000) │            │0000000000號│8065元  │
│      │      ├─────┼──────┼──────┤電話        │        │
│      │      │28萬元    │劉美盡郵局帳│91年８月１日│            │        │
│      │      │          │戶(帳號:0020│            │            │        │
│      │      │46萬3150元│0000000000) │91年８月２日│            │        │
│      │      │          │            │            │            │        │
│      │      │120萬元   │            │91年８月２日│            │        │
│      │      │          │            │            │            │        │
│      │      │140萬500元│            │91年８月５日│            │        │
│      │      │          │            │            │            │        │
│      │      │150萬元   │            │91年８月７日│            │        │
│      │      ├─────┼──────┼──────┤            │        │
│      │      │143萬元   │廖國州郵局帳│91年８月２日│            │        │
│      │      │          │戶(帳號:0020│            │            │        │
│      │      │146萬元   │0000000000) │91年８月５日│            │        │
│      │      │          │            │            │            │        │
│      │      │150萬元   │            │91年８月７日│            │        │
│      │      │          │            │            │            │        │
│      │      │60萬元    │            │91年８月７日│            │        │
│      │      │          │            │            │            │        │
│      │      │41萬1840元│            │91年８月日│            │        │
│      │      │          │            │            │            │        │
│      │      │119萬1875 │            │91年８月日│            │        │
│      │      │元        │            │            │            │        │
│      │      ├─────┼──────┼──────┤            │        │
│      │      │190萬7千元│曾士哲郵局帳│91年８月日│            │        │
│      │      │          │戶(帳號:0030│            │            │        │
│      │      │143萬元   │0000000000) │91年８月日│            │        │
├───┼───┼─────┼──────┼──────┼──────┼────┤
│3     │Ａ○○│3萬元     │孫明德郵局帳│91年７月日│帝豪鐘錶公司│總匯款金│
│      │      │          │戶(帳號:0041│            │及偽造會員投│額138萬 │
│      │      │3萬元     │0000000000) │91年７月日│資投注證明書│3千元   │
│      │      ├─────┼──────┼──────┤，刊登080057│        │
│      │      │5萬元     │黃天富郵局帳│91年７月日│7009、(02)23│        │
│      │      │          │戶(帳號:0031│            │711761號電話│        │
│      │      │9萬5千元  │0000000000) │91年７月日│            │        │
│      │      │          │            │            │            │        │
│      │      │10萬6千元 │            │91年７月日│            │        │
│      │      │          │            │            │            │        │
│      │      │12萬元    │            │91年７月日│            │        │
│      │      │          │            │            │            │        │
│      │      │10萬元    │            │91年７月日│            │        │
│      │      │          │            │            │            │        │
│      │      │10萬元    │            │91年７月日│            │        │
│      │      │          │            │            │            │        │
│      │      │18萬2千元 │            │91年７月日│            │        │
│      │      ├─────┼──────┼──────┤            │        │
│      │      │7萬元     │黃進明郵局帳│91年８月２日│            │        │
│      │      │          │戶(帳號:0041│            │            │        │
│      │      │20萬元    │0000000000) │91年８月２日│            │        │
│      │      │          │            │            │            │        │
│      │      │3萬元     │            │91年８月２日│            │        │
│      │      ├─────┼──────┼──────┤            │        │
│      │      │2萬元     │王意強郵局帳│91年９月日│            │        │
│      │      │          │戶(帳號:0041│            │            │        │
│      │      │          │0000000000) │            │            │        │
│      │      ├─────┼──────┼──────┤            │        │
│      │      │8萬元     │施進益郵局帳│91年９月日│            │        │
│      │      │          │戶(帳號:0040│            │            │        │
│      │      │10萬元    │000000000)  │91年９月日│            │        │
│      │      │          │            │            │            │        │
│      │      │7萬元     │            │91年９月日│            │        │
│      │      ├─────┴──────┴──────┴──────┴────┤
│      │      │註：被告等於偽造之會員投資投注證明書上偽造「帝豪鐘錶公司」、香│
│      │      │     港律師「馬特明」等印文各1枚                              │
├───┼───┼─────┬──────┬──────┬──────┬────┤
│4     │亥○○│4萬6640元 │江崇賢郵局帳│91年６月日│奧莉薇國際精│金額942 │
│      │      │          │戶(帳號:0031│            │品館，刊登08│萬1390元│
│      │      │31萬5千元 │0000000000) │91年６月日│00000000、( │        │
│      │      │          │            │            │07)0000000號│        │
│      │      │30萬2500元│            │91年６月日│電話        │        │
│      │      │          │            │            │            │        │
│      │      │90萬8750元│            │91年６月日│            │        │
│      │      ├─────┼──────┼──────┤            │        │
│      │      │153萬元   │朱雲龍郵局帳│91年６月日│            │        │
│      │      │          │戶(帳號:0031│            │            │        │
│      │      │50萬元    │0000000000) │91年６月日│            │        │
│      │      │          │            │            │            │        │
│      │      │88萬元    │            │91年７月１日│            │        │
│      │      ├─────┼──────┼──────┤            │        │
│      │      │126萬2250 │莊東嶽郵局帳│91年７月２日│            │        │
│      │      │元        │戶(帳號:0040│            │            │        │
│      │      │          │0000000000) │            │            │        │
│      │      │95萬6250元│            │91年７月２日│            │        │
│      │      ├─────┼──────┼──────┤            │        │
│      │      │70萬元    │鄧富文郵局帳│91年７月４日│            │        │
│      │      │          │戶(帳號:0031│            │            │        │
│      │      │          │0000000000) │            │            │        │
│      │      ├─────┼──────┼──────┤            │        │
│      │      │50萬元    │曾文琪郵局帳│91年６月日│            │        │
│      │      │          │戶(帳號:0001│            │            │        │
│      │      │          │0000000000) │            │            │        │
│      │      ├─────┼──────┼──────┤            │        │
│      │      │10萬元    │林耀宗郵局帳│91年７月日│            │        │
│      │      │          │戶(帳號:0021│            │            │        │
│      │      │20萬元    │0000000000) │91年７月日│            │        │
│      │      │          │            │            │            │        │
│      │      │27萬5千元 │            │91年７月日│            │        │
│      │      │          │            │            │            │        │
│      │      │35萬元    │            │91年７月日│            │        │
│      │      │          │            │            │            │        │
│      │      │27萬元    │            │91年７月日│            │        │
│      │      │          │            │            │            │        │
│      │      │7萬5千元  │            │91年７月日│            │        │
│      │      │          │            │            │            │        │
│      │      │25萬元    │            │91年７月日│            │        │
├───┼───┼─────┼──────┼──────┼──────┼────┤
│5     │Ｃ○○│5萬3700元 │莊衡山郵局帳│91年６月日│奧莉薇國際精│總匯款金│
│      │(以其 │          │戶(帳號:0040│            │品館，刊登08│額131萬 │
│      │夫陳俊│7萬元     │0000000000) │91年６月日│00000000、(0│1200元  │
│      │仁名義│          │            │            │7)0000000號 │        │
│      │匯款) │12萬2500元│            │91年６月日│電話        │        │
│      │      │          │            │            │            │        │
│      │      │30萬元    │            │91年６月日│            │        │
│      │      │          │            │            │            │        │
│      │      │70萬元    │            │91年６月日│            │        │
│      │      │          │            │            │            │        │
│      │      │6萬5千元  │            │91年６月日│            │        │
├───┼───┼─────┼──────┼──────┼──────┼────┤
│6     │子○○│1萬元     │孫明德郵局帳│91年７月２日│帝豪鐘錶公司│總匯款金│
│      │      │          │戶(帳號:0041│            │，刊登080057│額28萬  │
│      │      │5萬3千元  │0000000000) │91年７月３日│7009、(07)79│9500元  │
│      │      ├─────┼──────┼──────┤02321號電話 │        │
│      │      │5萬元     │林瑞龍郵局帳│91年７月３日│            │        │
│      │      │          │戶(帳號:0041│            │            │        │
│      │      │8萬6500元 │0000000000) │91年７月４日│            │        │
│      │      │          │            │            │            │        │
│      │      │9萬元     │            │91年７月４日│            │        │
├───┼───┼─────┼──────┼──────┼──────┼────┤
│7     │未○○│5萬元     │楊士隆郵局帳│91年１０月日│美亞國際教育│總匯款金│
│      │      │          │戶(帳號:0101│            │機構，刊登08│額369萬 │
│      │      │          │0000000000) │            │00000000電話│4425元  │
│      │      ├─────┼──────┼──────┤            │        │
│      │      │7萬5千元  │郭紋亨郵局帳│91年１０月日│            │        │
│      │      │          │戶(帳號:0041│            │            │        │
│      │      │10萬元    │000000000)  │91年１０月日│            │        │
│      │      │          │            │            │            │        │
│      │      │31萬3500元│            │91年１０月日│            │        │
│      │      │          │            │            │            │        │
│      │      │25萬6500元│            │91年１０月日│            │        │
│      │      │          │            │            │            │        │
│      │      │60萬元    │            │91年１０月日│            │        │
│      │      ├─────┼──────┼──────┤            │        │
│      │      │76萬9500元│盧建元台新銀│91年月日│            │        │
│      │      │          │行帳戶(帳號:│            │            │        │
│      │      │          │000000000000│            │            │        │
│      │      │          │00)         │            │            │        │
│      │      ├─────┼──────┼──────┤            │        │
│      │      │34萬2千元 │包志勇誠泰銀│91年月日│            │        │
│      │      │          │行帳戶(帳號:│            │            │        │
│      │      │46萬1925元│000000000000│91年月日│            │        │
│      │      │          │)           │            │            │        │
│      │      │72萬6千元 │            │91年月７日│            │        │
├───┼───┼─────┼──────┼──────┼──────┼────┤
│8     │己○○│6萬元     │廖美英郵局帳│91年７月日│帝豪鐘錶公司│總匯款金│
│      │      │          │戶(帳號:0020│            │及立明律師事│額19萬  │
│      │      │          │0000000000) │            │務所函及張立│7500元  │
│      │      ├─────┼──────┼──────┤明印文，刊登│        │
│      │      │5萬元     │林瑞龍郵局帳│91年７月日│0000000000、│        │
│      │      │          │戶(帳號:0041│            │(07)7902321 │        │
│      │      │8萬7500元 │0000000000) │91年７月日│號電話      │        │
│      │      ├─────┴──────┴──────┴──────┴────┤
│      │      │註：被告等於偽造之中獎通知書上偽造「張立明」之印文1枚         │
├───┼───┼─────┬──────┬──────┬──────┬────┤
│9     │辛○○│6萬元     │孫明德郵局帳│91年７月９日│美亞國際教育│總匯款金│
│      │      │          │戶(帳號:0041│            │機構，刊登08│額11萬元│
│      │      │5萬元     │0000000000) │91年７月９日│00000000、(0│        │
│      │      │          │            │            │7)0000000號 │        │
│      │      │          │            │            │電話        │        │
├───┼───┼─────┼──────┼──────┼──────┼────┤
│10    │Ｅ○○│3萬元     │孫明德郵局帳│91年７月１０日│美亞國際教育│總匯款金│
│      │(以蔡 │          │戶(帳號:0041│            │機構，刊登08│額11萬元│
│      │心美名│3萬元     │0000000000) │91年７月１０日│00000000號電│        │
│      │義匯) │          │            │            │話          │        │
│      │      │5萬元     │            │91年７月日│            │        │
├───┼───┼─────┼──────┼──────┼──────┼────┤
│11    │宙○○│6萬元     │孫明德郵局帳│91年７月日│帝豪鐘錶公司│匯款金額│
│      │      │          │戶(帳號:0041│            │，刊登080057│6萬元   │
│      │      │          │0000000000) │            │7009、(07)79│        │
│      │      │          │            │            │02321號電話 │        │
├───┼───┼─────┼──────┼──────┼──────┼────┤
│12    │戊○○│4萬7700元 │邵晚興郵局帳│91年６月日│喜來登鐘錶公│匯款金額│
│      │      │          │戶(帳號:0101│            │司，刊登0800│4萬7700 │
│      │      │          │0000000000) │            │222059、(07)│元      │
│      │      │          │            │            │0000000號電 │        │
│      │      │          │            │            │話          │        │
├───┼───┼─────┼──────┼──────┼──────┼────┤
│13    │黃○○│5萬6385元 │邵晚興郵局帳│91年６月日│奧莉薇國際精│匯款金額│
│      │      │          │戶(帳號:0101│            │品館，刊登08│5萬6385 │
│      │      │          │0000000000) │            │00000000、(0│元      │
│      │      │          │            │            │7)0000000號 │        │
│      │      │          │            │            │電話        │        │
├───┼───┼─────┼──────┼──────┼──────┼────┤
│14    │庚○○│6萬元     │孫明德郵局帳│91年７月日│帝豪鐘錶公司│總匯款金│
│      │      │          │戶(帳號:0041│            │及偽造會員投│額83萬4 │
│      │      │5萬元     │0000000000) │91年７月日│資投注證明書│千元    │
│      │      │          │            │            │，刊登080057│        │
│      │      │4萬元     │            │91年７月日│7009、(07)79│        │
│      │      ├─────┼──────┼──────┤02321號電話 │        │
│      │      │25萬6500元│黃天富郵局帳│91年７月日│            │        │
│      │      │          │戶(帳號:0031│            │            │        │
│      │      │          │0000000000) │            │            │        │
│      │      ├─────┼──────┼──────┤            │        │
│      │      │42萬7500元│黃進明郵局帳│91年７月日│            │        │
│      │      │          │戶(帳號:0041│            │            │        │
│      │      │          │0000000000) │            │            │        │
│      │      ├─────┴──────┴──────┴──────┴────┤
│      │      │註：被告等於偽造之會員投資投注證明書上偽造「帝豪鐘錶公司」、香│
│      │      │     港律師「馬特明」等印文各1枚                              │
├───┼───┼─────┬──────┬──────┬──────┬────┤
│15    │壬○○│6萬元     │孫明德郵局帳│91年７月日│美亞國際教育│匯款金額│
│      │      │          │戶(帳號:0041│            │機構，刊登08│6萬元   │
│      │      │          │0000000000) │            │00000000、(0│        │
│      │      │          │            │            │7)0000000號 │        │
│      │      │          │            │            │電話        │        │
├───┼───┼─────┼──────┼──────┼──────┼────┤
│16    │Ｆ○○│2萬2千元  │陳光武郵局帳│91年５月日│喜來登鐘錶公│總匯款金│
│      │      │          │戶(帳號:0021│            │司，刊登0800│額97萬  │
│      │      │3萬元     │0000000000) │91年５月日│222059、(02)│9500元  │
│      │      │          │            │            │00000000號電│        │
│      │      │6萬2千元  │            │91年６月３日│話          │        │
│      │      │          │            │            │            │        │
│      │      │11萬7500元│            │91年６月５日│            │        │
│      │      │          │            │            │            │        │
│      │      │3萬元     │            │91年６月６日│            │        │
│      │      │          │            │            │            │        │
│      │      │8萬8千元  │            │91年６月７日│            │        │
│      │      ├─────┼──────┼──────┤            │        │
│      │      │20萬元    │王芳隆帳戶( │91年６月日│            │        │
│      │      │          │帳號:0000000│            │            │        │
│      │      │          │0000000)    │            │            │        │
│      │      ├─────┼──────┼──────┤            │        │
│      │      │23萬元    │楊文德郵局帳│91年６月日│            │        │
│      │      │          │戶(帳號:0040│            │            │        │
│      │      │3萬元     │0000000000) │91年６月日│            │        │
│      │      ├─────┼──────┼──────┤            │        │
│      │      │7萬元     │邵晚興郵局帳│91年６月日│            │        │
│      │      │          │戶(帳號:0101│            │            │        │
│      │      │          │0000000000) │            │            │        │
│      │      ├─────┼──────┼──────┤            │        │
│      │      │10萬元    │溫碧蘭郵局帳│91年６月日│            │        │
│      │      │          │戶(帳號:0021│            │            │        │
│      │      │          │0000000000) │            │            │        │
├───┼───┼─────┼──────┼──────┼──────┼────┤
│17    │宇○○│6萬元     │孫明德郵局帳│91年７月日│帝豪鐘錶公司│總匯款金│
│      │      │          │戶(帳號:0041│            │，刊登080057│額275萬4│
│      │      │          │0000000000) │            │7099、(07)79│千元    │
│      │      ├─────┼──────┼──────┤02321號電話 │        │
│      │      │5萬元     │林瑞龍郵局帳│91年７月日│            │        │
│      │      │          │戶(帳號:0041│            │            │        │
│      │      │8萬7500元 │0000000000) │91年７月日│            │        │
│      │      │          │            │            │            │        │
│      │      │25萬6500元│            │91年７月日│            │        │
│      │      ├─────┼──────┼──────┤            │        │
│      │      │12萬元    │江明遠郵局帳│91年７月日│            │        │
│      │      │          │戶(帳號:0031│            │            │        │
│      │      │16萬元    │0000000000) │91年７月日│            │        │
│      │      │          │            │            │            │        │
│      │      │40萬元    │            │91年７月日│            │        │
│      │      │          │            │            │            │        │
│      │      │9萬元     │            │91年７月日│            │        │
│      │      │          │            │            │            │        │
│      │      │6萬元     │            │91年７月日│            │        │
│      │      ├─────┼──────┼──────┤            │        │
│      │      │45萬元    │黃進明郵局帳│91年７月日│            │        │
│      │      │          │戶(帳號:0041│            │            │        │
│      │      │42萬元    │0000000000) │91年７月日│            │        │
│      │      │          │            │            │            │        │
│      │      │50萬元    │            │91年７月日│            │        │
│      │      │          │            │            │            │        │
│      │      │10萬元    │            │91年８月１日│            │        │
├───┼───┼─────┼──────┼──────┼──────┼────┤
│18    │天○○│6萬1600元 │王秀麗郵局帳│91年６月日│美亞國際教育│總匯款金│
│      │      │          │戶(帳號:0002│            │機構及偽造會│額44萬  │
│      │      │          │0000000000) │            │員投資投注證│3600元  │
│      │      ├─────┼──────┼──────┤明書，刊登08│        │
│      │      │5萬元     │許瑞銘郵局帳│91年６月日│00000000號電│        │
│      │      │          │戶(帳號;0041│            │話          │        │
│      │      │10萬元    │0000000000) │91年６月日│            │        │
│      │      │          │            │            │            │        │
│      │      │3萬元     │            │91年６月日│            │        │
│      │      │          │            │            │            │        │
│      │      │5萬8千元  │            │91年６月日│            │        │
│      │      │          │            │            │            │        │
│      │      │5萬4千元  │            │91年６月日│            │        │
│      │      │          │            │            │            │        │
│      │      │2萬元     │            │91年６月日│            │        │
│      │      │          │            │            │            │        │
│      │      │3萬元     │            │91年６月日│            │        │
│      │      │          │            │            │            │        │
│      │      │4萬元     │            │91年６月日│            │        │
│      │      ├─────┴──────┴──────┴──────┴────┤
│      │      │註：被告等於偽造之「香港美亞國際教育機構」上偽造「香港美亞國際│
│      │      │    教育機構」、香港律師「馬特明」等印文各1枚                 │
├───┼───┼─────┬──────┬──────┬──────┬────┤
│19    │陳犁  │6萬元     │王意強郵局帳│91年９月５日│奧莉薇國際精│匯款金額│
│      │      │          │戶(帳號:0041│            │品館，刊登08│6萬元   │
│      │      │          │0000000000) │            │00000000、(0│        │
│      │      │          │            │            │7)0000000號 │        │
│      │      │          │            │            │電話        │        │
├───┼───┼─────┼──────┼──────┼──────┼────┤
│20    │陳培生│3萬元     │孫明德郵局帳│91年７月日│帝豪鐘錶公司│總匯款金│
│      │      │          │戶(帳號:0041│            │，刊登080057│額72萬4 │
│      │      │          │0000000000) │            │70091號電話 │千元    │
│      │      ├─────┼──────┼──────┤            │        │
│      │      │3萬元     │賴幸如郵局帳│91年８月２日│            │        │
│      │      │          │戶(帳號:0031│            │            │        │
│      │      │5萬元     │0000000000) │91年８月７日│            │        │
│      │      ├─────┼──────┼──────┤            │        │
│      │      │25萬2千元 │林榮和郵局帳│91年８月日│            │        │
│      │      │          │戶(帳號:0031│            │            │        │
│      │      │15萬4千元 │0000000000) │91年８月日│            │        │
│      │      ├─────┼──────┼──────┤            │        │
│      │      │5萬元     │王意強郵局帳│91年９月日│            │        │
│      │      │          │戶(帳號:0041│            │            │        │
│      │      │          │0000000000) │            │            │        │
│      │      ├─────┼──────┼──────┤            │        │
│      │      │10萬元    │陳嵩斌郵局帳│91年９月日│            │        │
│      │      │          │戶(帳號:0041│            │            │        │
│      │      │5萬8千元  │0000000000) │91年９月日│            │        │
├───┼───┼─────┼──────┼──────┼──────┼────┤
│21    │謝張靜│6萬1600元 │王意強郵戶帳│91年９月１０日│美亞國際教育│總匯款金│
│      │文    │          │戶帳號:0041 │            │機構，刊登08│額1005萬│
│      │      │5萬元     │0000000000) │91年９月日│00000000號電│7600元  │
│      │      ├─────┼──────┼──────┤話          │        │
│      │      │85萬8千元 │施進益郵局帳│91年９月日│            │        │
│      │      │          │戶(帳號:0040│            │            │        │
│      │      │85萬元    │0000000000) │91年９月日│            │        │
│      │      ├─────┼──────┼──────┤            │        │
│      │      │86萬6千元 │劉文欽郵局帳│91年９月日│            │        │
│      │      │          │戶(帳號:0040│            │            │        │
│      │      │57萬2千元 │0000000000) │91年９月日│            │        │
│      │      │          │            │            │            │        │
│      │      │60萬元    │            │91年９月日│            │        │
│      │      ├─────┼──────┼──────┤            │        │
│      │      │120萬元   │王意強帳戶( │91年９月日│            │        │
│      │      │          │帳號:806500 │            │            │        │
│      │      │180萬元   │040097)     │91年９月日│            │        │
│      │      ├─────┼──────┼──────┤            │        │
│      │      │200萬元   │李青峻帳戶( │91年９月日│            │        │
│      │      │          │帳號:0000000│            │            │        │
│      │      │          │40143)      │            │            │        │
│      │      ├─────┼──────┼──────┤            │        │
│      │      │120萬元   │王正杰帳戶( │91年９月日│            │        │
│      │      │          │帳號:813351 │            │            │        │
│      │      │          │00000000)   │            │            │        │
├───┼───┼─────┼──────┼──────┼──────┼────┤
│22    │Ｂ○○│6萬元     │賴幸如郵局帳│91年７月日│帝豪鐘錶公司│匯款總金│
│      │      │          │戶(帳號:0031│            │及偽造會員投│額176萬8│
│      │      │          │0000000000) │            │資投注證明書│千元    │
│      │      ├─────┼──────┼──────┤，刊登080057│        │
│      │      │5萬元     │呂振龍郵局帳│91年７月日│7099、(07)79│        │
│      │      │          │戶(帳號:0020│            │02321號電話 │        │
│      │      │37萬8千元 │0000000000) │91年７月日│            │        │
│      │      │          │            │            │            │        │
│      │      │63萬元    │            │91年８月１日│            │        │
│      │      │          │            │            │            │        │
│      │      │45萬元    │            │91年８月２日│            │        │
│      │      │          │            │            │            │        │
│      │      │20萬元    │            │91年８月７日│            │        │
│      │      ├─────┴──────┴──────┴──────┴────┤
│      │      │註：被告等於偽造之會員投資投注證明書上偽造「帝豪鐘錶公司」、香│
│      │      │    港律師「馬特明」等印文各1枚                               │
├───┼───┼─────┬──────┬──────┬──────┬────┤
│23    │地○○│7萬元     │鄧富文郵局帳│91年７月３日│奧莉薇國際精│總匯款金│
│      │      │          │戶(帳號:0031│            │品館，刊登08│額38萬  │
│      │      │10萬元    │0000000000) │91年７月３日│00000000、(0│4750元  │
│      │      │          │            │            │2)00000000號│        │
│      │      │17萬元    │            │91年７月４日│電話        │        │
│      │      ├─────┼──────┼──────┤            │        │
│      │      │4萬4750元 │朱雲龍郵局帳│91年７月１日│            │        │
│      │      │          │戶(帳號:0031│            │            │        │
│      │      │          │0000000000) │            │            │        │
├───┼───┼─────┼──────┼──────┼──────┼────┤
│24    │癸○○│4萬6640元 │江志高郵局帳│91年４月日│喜來登鐘錶公│總匯款金│
│      │      │          │戶(帳號:0141│            │司，刊登電話│額371萬 │
│      │      │5萬元     │0000000000) │91年５月５日│不詳        │5710元  │
│      │      ├─────┼──────┼──────┤            │        │
│      │      │3萬7500元 │陳光武郵局帳│91年５月日│            │        │
│      │      │          │戶(帳號:0021│            │            │        │
│      │      │5萬2800元 │0000000000) │91年５月日│            │        │
│      │      │          │            │            │            │        │
│      │      │15萬8750元│            │91年６月５日│            │        │
│      │      │          │            │            │            │        │
│      │      │10萬元    │            │91年６月５日│            │        │
│      │      │          │            │            │            │        │
│      │      │9萬1520元 │            │91年６月７日│            │        │
│      │      │          │            │            │            │        │
│      │      │13萬元    │            │91年６月７日│            │        │
│      │      │          │            │            │            │        │
│      │      │20萬元    │            │91年６月７日│            │        │
│      │      │          │            │            │            │        │
│      │      │31萬元    │            │91年６月１０日│            │        │
│      │      ├─────┼──────┼──────┤            │        │
│      │      │11萬元    │王芳隆郵局帳│91年６月１０日│            │        │
│      │      │          │戶(帳號:0020│            │            │        │
│      │      │16萬6千元 │0000000000) │91年６月日│            │        │
│      │      │          │            │            │            │        │
│      │      ├─────┼──────┼──────┤            │        │
│      │      │9萬元     │溫碧蘭郵局帳│91年６月日│            │        │
│      │      │          │戶(帳號:0021│            │            │        │
│      │      │10萬元    │0000000000) │91年６月日│            │        │
│      │      │          │            │            │            │        │
│      │      │18萬9500元│            │91年６月日│            │        │
│      │      │          │            │            │            │        │
│      │      │50萬元    │            │91年６月日│            │        │
│      │      ├─────┼──────┼──────┤            │        │
│      │      │10萬元    │莊衡山郵局帳│91年６月日│            │        │
│      │      │          │戶(帳號:0040│            │            │        │
│      │      │7萬5千元  │0000000000) │91年６月日│            │        │
│      │      │          │            │            │            │        │
│      │      │23萬元    │            │91年６月日│            │        │
│      │      │          │            │            │            │        │
│      │      │25萬元    │            │91年７月３日│            │        │
│      │      │          │            │            │            │        │
│      │      │8萬8千元  │            │91年７月５日│            │        │
│      │      │          │            │            │            │        │
│      │      │10萬元    │            │91年７月日│            │        │
│      │      │          │            │            │            │        │
│      │      │6萬元     │            │91年７月日│            │        │
│      │      │          │            │            │            │        │
│      │      │9萬元     │            │91年７月日│            │        │
│      │      │          │            │            │            │        │
│      │      │15萬元    │            │91年７月日│            │        │
│      │      ├─────┼──────┼──────┤            │        │
│      │      │15萬元    │王意強郵局帳│91年９月２日│            │        │
│      │      │          │戶(帳號:0041│            │            │        │
│      │      │5萬元     │0000000000) │91年９月４日│            │        │
│      │      ├─────┼──────┼──────┤            │        │
│      │      │4萬元     │施進益郵局帳│91年９月日│            │        │
│      │      │          │戶(帳號:0040│            │            │        │
│      │      │          │0000000000) │            │            │        │
├───┼───┼─────┼──────┼──────┼──────┼────┤
│25    │午○○│4萬7435元 │邵晚興郵局帳│            │奧莉薇國際精│匯款金額│
│      │      │          │戶(帳號:0101│            │品館，刊登08│4萬7435 │
│      │      │          │0000000000) │            │00000000、(0│元      │
│      │      │          │            │            │7)0000000號 │        │
│      │      │          │            │            │電話        │        │
├───┼───┼─────┼──────┼──────┼──────┼────┤
│26    │玄○○│6萬1600元 │孫明德郵局帳│91年７月２日│美亞國際教育│匯款總金│
│      │      │          │戶(帳號:0041│            │機構，刊登08│額11萬  │
│      │      │          │0000000000) │            │00000000、(0│1600 元 │
│      │      ├─────┼──────┼──────┤7)0000000號 │        │
│      │      │5萬元     │林瑞龍郵局帳│91年７月２日│電話        │        │
│      │      │          │戶(帳號:0041│            │            │        │
│      │      │          │0000000000) │            │            │        │
│      │      │          │            │            │            │        │
├───┼───┼─────┼──────┼──────┼──────┼────┤
│27    │郭李慧│4萬6640元 │江志高郵局帳│91年４月日│喜來登鐘錶公│總匯款金│
│      │秋    │          │戶帳號:0141 │            │司，刊登電話│額229萬 │
│      │      │5萬元     │0000000000) │91年４月日│不詳        │6640元  │
│      │      │          │            │            │            │        │
│      │      │17萬元    │            │91年４月日│            │        │
│      │      ├─────┼──────┼──────┤            │        │
│      │      │90萬元    │溫碧蘭郵局帳│91年４月日│            │        │
│      │      │          │戶(帳號:0021│            │            │        │
│      │      │40萬元    │0000000000) │91年４月日│            │        │
│      │      │          │            │            │            │        │
│      │      │43萬元    │            │91年４月日│            │        │
│      │      │          │            │            │            │        │
│      │      │30萬元    │            │91年５月日│            │        │
├───┼───┼─────┼──────┼──────┼──────┼────┤
│28    │巳○○│6萬元     │孫明德郵局帳│91年７月２日│美亞國際教育│總匯款金│
│      │      │          │戶(帳號:0041│            │機構，刊登08│額21萬元│
│      │      │          │0000000000) │            │00000000號電│        │
│      │      │          │            │            │話          │        │
│      │      ├─────┼──────┼──────┤            │        │
│      │      │5萬元     │林瑞龍郵局帳│91年７月２日│            │        │
│      │      │          │戶(帳號：004│            │            │        │
│      │      │10萬元    │00000000000)│91年７月２日│            │        │
├───┼───┼─────┼──────┼──────┼──────┼────┤
│29    │Ｄ○○│6萬2650元 │王意強郵局帳│91年９月５日│香港威仕登洋│總匯款金│
│      │      │          │戶(帳號:0041│            │酒集團，刊登│額1070萬│
│      │      │5萬元     │0000000000) │91年９月５日│0000000000號│650元   │
│      │      ├─────┼──────┼──────┤電話        │        │
│      │      │73萬元    │劉文欽第一商│91年９月１０日│            │        │
│      │      │          │銀帳戶(帳號:│            │            │        │
│      │      │120萬元   │00000000000)│91年９月日│            │        │
│      │      ├─────┼──────┼──────┤            │        │
│      │      │70萬元    │王意強誠泰銀│91年９月１０日│            │        │
│      │      │          │行帳戶(帳號:│            │            │        │
│      │      │          │000000000000│            │            │        │
│      │      │          │7)          │            │            │        │
│      │      ├─────┼──────┼──────┤            │        │
│      │      │85萬8千元 │陳彥威郵局帳│91年９月９日│            │        │
│      │      │          │戶(帳號:0040│            │            │        │
│      │      │130萬元   │0000000000) │91年９月日│            │        │
│      │      │          │            │            │            │        │
│      │      │120萬元   │            │91年９月日│            │        │
│      │      ├─────┼──────┼──────┤            │        │
│      │      │130萬元   │傅圓惠郵局帳│91年９月日│            │        │
│      │      │          │戶(帳號:0071│            │            │        │
│      │      │          │0000000000) │            │            │        │
│      │      ├─────┼──────┼──────┤            │        │
│      │      │100萬元   │陳嵩斌郵局帳│91年９月日│            │        │
│      │      │          │戶(帳號:0041│            │            │        │
│      │      │          │0000000000) │            │            │        │
│      │      ├─────┼──────┼──────┤            │        │
│      │      │100萬元   │李青峻郵局帳│91年９月日│            │        │
│      │      │          │戶(帳號:0040│            │            │        │
│      │      │          │000000000)  │            │            │        │
│      │      ├─────┼──────┼──────┤            │        │
│      │      │130萬元   │林信利郵局帳│91年９月日│            │        │
│      │      │          │戶(帳號:0041│            │            │        │
│      │      │          │0000000000) │            │            │        │
├───┼───┼─────┼──────┼──────┼──────┼────┤
│29-1  │Ｄ○○│70萬元    │李青峻郵局帳│91年９月18日│香港威仕登洋│總匯款金│
│      │(於原 │          │戶(帳號:0040│            │酒集團，刊登│額544萬 │
│      │審追加│          │0000000000) │            │0000000000號│7963元  │
│      │告訴) ├─────┼──────┼──────┤電話及偽造會│        │
│      │      │60萬元    │李青峻郵局帳│91年９月19日│員投資投注證│        │
│      │      │          │戶(帳號:0040│            │明書        │        │
│      │      │          │0000000000) │            │            │        │
│      │      ├─────┼──────┼──────┤            │        │
│      │      │40萬元    │李青峻郵局帳│91年10月2日 │            │        │
│      │      │          │戶(帳號:0040│            │            │        │
│      │      │          │0000000000) │            │            │        │
│      │      ├─────┼──────┼──────┤            │        │
│      │      │64萬285   │李青峻郵局帳│91年10月3日 │            │        │
│      │      │元        │戶(帳號:0040│            │            │        │
│      │      │          │0000000000) │            │            │        │
│      │      │          │            │            │            │        │
│      │      ├─────┼──────┼──────┤            │        │
│      │      │88萬7678元│李青峻郵局帳│91年10月4日 │            │        │
│      │      │          │戶(帳號:0040│            │            │        │
│      │      │          │0000000000) │            │            │        │
│      │      ├─────┼──────┼──────┤            │        │
│      │      │8萬元     │李青峻郵局帳│91年10月11日│            │        │
│      │      │          │戶(帳號:0040│            │            │        │
│      │      │10萬元    │0000000000) │91年10月11日│            │        │
│      │      ├─────┼──────┼──────┤            │        │
│      │      │17萬元    │李青峻郵局帳│91年10月14日│            │        │
│      │      │          │戶(帳號:0040│            │            │        │
│      │      │          │0000000000) │            │            │        │
│      │      ├─────┼──────┼──────┤            │        │
│      │      │8萬元     │李青峻郵局帳│91年10月16日│            │        │
│      │      │          │戶(帳號:0040│            │            │        │
│      │      │          │0000000000) │            │            │        │
│      │      ├─────┼──────┼──────┤            │        │
│      │      │7萬元     │李青峻郵局帳│91年10月17日│            │        │
│      │      │          │戶(帳號:0040│            │            │        │
│      │      │          │0000000000) │            │            │        │
│      │      ├─────┼──────┼──────┤            │        │
│      │      │8萬元     │李青峻郵局帳│91年10月18日│            │        │
│      │      │          │戶(帳號:0040│            │            │        │
│      │      │          │0000000000) │            │            │        │
│      │      ├─────┼──────┼──────┤            │        │
│      │      │27萬元    │童大全郵局帳│91年11月8日 │            │        │
│      │      │          │戶(帳號:0101│            │            │        │
│      │      │          │0000000000) │            │            │        │
│      │      ├─────┼──────┼──────┤            │        │
│      │      │17萬元    │童大全郵局帳│91年11月13日│            │        │
│      │      │          │戶(帳號:0101│            │            │        │
│      │      │          │0000000000) │            │            │        │
│      │      ├─────┼──────┼──────┤            │        │
│      │      │10萬元    │包志勇郵局帳│91年11月15日│            │        │
│      │      │          │戶(帳號:0101│            │            │        │
│      │      │10萬元    │0000000000) │91年11月15日│            │        │
│      │      ├─────┼──────┼──────┤            │        │
│      │      │40萬元    │包志勇誠泰銀│91年11月21日│            │        │
│      │      │          │行帳戶(帳號:│            │            │        │
│      │      │          │000000000000│            │            │        │
│      │      │          │)           │            │            │        │
│      │      ├─────┼──────┼──────┤            │        │
│      │      │23萬元    │陳純如郵局帳│91年11月29日│            │        │
│      │      │          │戶(帳號:0101│            │            │        │
│      │      │          │0000000000) │            │            │        │
│      │      ├─────┼──────┼──────┤            │        │
│      │      │8萬元     │童大全郵局帳│91年12月5日 │            │        │
│      │      │          │戶(帳號:0101│            │            │        │
│      │      │          │0000000000) │            │            │        │
│      │      ├─────┼──────┼──────┤            │        │
│      │      │9萬元     │陳純如郵局帳│91年12月16日│            │        │
│      │      │          │戶(帳號:0101│            │            │        │
│      │      │          │0000000000) │            │            │        │
│      │      ├─────┼──────┼──────┤            │        │
│      │      │10萬元    │陳純如郵局帳│91年12月18日│            │        │
│      │      │          │戶(帳號:0101│            │            │        │
│      │      │          │0000000000) │            │            │        │
│      │      ├─────┼──────┼──────┤            │        │
│      │      │10萬元    │李佳峰郵局帳│92年1月14日 │            │        │
│      │      │          │戶 (帳號:004│            │            │        │
│      │      │          │00000000000)│            │            │        │
│      │      ├─────┴──────┴──────┴──────┴────┤
│      │      │總匯款金額: 「1070萬650元」+「544萬7963元」=「1614萬8613元」  │
│      │      ├───────────────────────────────┤
│      │      │註：被告等於偽造之會員投資投注證明書上偽造「威仕登洋酒公司」、│
│      │      │     香港律師「馬特明」等印文各1枚                            │
├───┼───┼─────┬──────┬──────┬──────┬────┤
│30    │辰○○│4萬5千元  │王芳隆郵局帳│91年６月日│星光通訊科技│總匯款金│
│      │      │          │戶(帳號:0020│            │集團，刊登電│額120萬 │
│      │      │5萬元     │0000000000) │91年６月日│話0000000000│7500元  │
│      │      │          │            │            │號          │        │
│      │      │17萬5千元 │            │91年６月日│            │        │
│      │      ├─────┼──────┼──────┤            │        │
│      │      │29萬7500元│楊文德郵局帳│91年６月日│            │        │
│      │      │          │戶(帳號:0040│            │            │        │
│      │      │          │0000000000) │            │            │        │
│      │      ├─────┼──────┼──────┤            │        │
│      │      │23萬5千元 │邵晚興郵局帳│91年６月日│            │        │
│      │      │          │戶(帳號:0101│            │            │        │
│      │      │20萬元    │0000000000) │91年６月日│            │        │
│      │      ├─────┼──────┼──────┤            │        │
│      │      │10萬5千元 │朱金田郵局帳│91年６月日│            │        │
│      │      │          │戶(帳號:0030│            │            │        │
│      │      │          │0000000000) │            │            │        │
│      │      ├─────┼──────┼──────┤            │        │
│      │      │3萬元     │施進益郵局帳│91年７月日│            │        │
│      │      │          │戶(帳號:0040│            │            │        │
│      │      │7萬元     │0000000000) │91年８月１日│            │        │
├───┼───┼─────┼──────┼──────┼──────┼────┤
│31    │丙○○│4萬元     │賴幸如郵局帳│91年８月７日│美亞國際教育│總匯款金│
│      │      │          │戶(帳號:0031│            │機構，刊登電│額10萬元│
│      │      │2萬元     │0000000000) │91年８月８日│話不詳      │        │
│      │      ├─────┼──────┼──────┤            │        │
│      │      │4萬元     │黃進明郵局帳│91年８月日│            │        │
│      │      │          │戶(帳號:0041│            │            │        │
│      │      │          │0000000000) │            │            │        │
│      │      ├─────┴──────┴──────┴──────┴────┤
│      │      │註：被告等於偽造之「香港彩券聯合管理委員會臨時會費收訖憑證」上│
│      │      │偽造「香港彩券聯合管理委員會」、「江家華」、「馮志正」及「陳敏│
│      │      │」等印文；於偽造之「亨達資訊科技有限公司對獎活動履約保證書」上│
│      │      │偽造「亨鐽資訊科技有限公司」之印文各1枚                       │
├───┼───┼─────┬──────┬──────┬──────┬────┤
│32    │丑○○│5萬3700元 │莊衡山郵局帳│91年８月９日│奧莉薇國際精│總匯款金│
│      │      │          │戶(帳號:0040│            │品館刊登電話│額166萬 │
│      │      │4萬元     │0000000000) │91年８月９日│不詳        │7700元  │
│      │      │          │            │之後某日    │            │        │
│      │      ├─────┼──────┼──────┤            │        │
│      │      │8萬元     │黃進明郵局帳│91年８月９日│            │        │
│      │      │          │戶(帳號:0041│之後某日    │            │        │
│      │      │          │0000000000) │            │            │        │
│      │      ├─────┼──────┼──────┤            │        │
│      │      │47萬元    │林榮和郵局帳│91年８月９日│            │        │
│      │      │          │戶(帳號:0031│之後某日    │            │        │
│      │      │          │0000000000) │            │            │        │
│      │      ├─────┼──────┼──────┤            │        │
│      │      │44萬元    │包志勇郵局帳│91年８月９日│            │        │
│      │      │          │戶(帳號:0101│之後某日    │            │        │
│      │      │          │0000000000) │            │            │        │
│      │      ├─────┼──────┼──────┤            │        │
│      │      │35萬9千元 │王正杰郵局帳│91年８月９日│            │        │
│      │      │          │戶(帳號:0041│之後某日    │            │        │
│      │      │          │000000000) │            │            │        │
│      │      ├─────┼──────┼──────┤            │        │
│      │      │22萬5千元 │王意強郵局帳│91年８月９日│            │        │
│      │      │          │戶(帳號:0041│之後某日    │            │        │
│      │      │          │0000000000) │            │            │        │
├───┼───┼─────┼──────┼──────┼──────┼────┤
│33    │Ｇ○○│5萬元     │許瑞銘郵局帳│91年７月１０日│帝豪鐘錶公司│總匯款金│
│      │      │          │戶(帳號:0041│            │，刊登電話不│額847萬 │
│      │      │12萬5千元 │0000000000) │91年７月１０日│詳          │7千元   │
│      │      │          │            │            │            │        │
│      │      │96萬6千元 │            │91年７月日│            │        │
│      │      │          │            │            │            │        │
│      │      │40萬元    │            │91年７月日│            │        │
│      │      │          │            │            │            │        │
│      │      │30萬元    │            │91年７月日│            │        │
│      │      ├─────┼──────┼──────┤            │        │
│      │      │46萬8千元 │林瑞龍郵局帳│91年７月日│            │        │
│      │      │          │戶(帳號:0041│            │            │        │
│      │      │          │0000000000) │            │            │        │
│      │      ├─────┼──────┼──────┤            │        │
│      │      │100萬元   │鄧富文萬泰銀│91年７月日│            │        │
│      │      │          │行帳戶(帳號:│            │            │        │
│      │      │          │000000000000│            │            │        │
│      │      │          │)           │            │            │        │
│      │      ├─────┼──────┼──────┤            │        │
│      │      │100萬元   │鄧富文華南銀│91年７月日│            │        │
│      │      │          │行帳戶(帳號:│            │            │        │
│      │      │          │000000000000│            │            │        │
│      │      │          │)           │            │            │        │
│      │      ├─────┼──────┼──────┤            │        │
│      │      │80萬元    │江明遠郵局帳│91年７月日│            │        │
│      │      │          │戶(帳號:0031│            │            │        │
│      │      │46萬8千元 │0000000000) │91年７月日│            │        │
│      │      │          │            │            │            │        │
│      │      │90萬元    │            │91年７月日│            │        │
│      │      │          │            │            │            │        │
│      │      │20萬元    │            │91年７月日│            │        │
│      │      │          │            │            │            │        │
│      │      │25萬元    │            │91年７月日│            │        │
│      │      │          │            │            │            │        │
│      │      │16萬元    │            │91年７月日│            │        │
│      │      │          │            │            │            │        │
│      │      │52萬元    │            │91年７月日│            │        │
│      │      ├─────┼──────┼──────┤            │        │
│      │      │90萬元    │廖美英郵局帳│91年７月日│            │        │
│      │      │          │戶(帳號:0020│            │            │        │
│      │      │          │0000000000) │            │            │        │
├───┼───┼─────┼──────┼──────┼──────┼────┤
│34    │Ｉ○○│4萬6640元 │陳光武郵局帳│91年５月日│新星通訊科技│總匯款金│
│      │      │          │戶(帳號:0021│            │集團，刊登電│額1198萬│
│      │      │5萬元     │0000000000) │91年５月日│話不詳      │1390元  │
│      │      │          │            │            │            │        │
│      │      │6萬元     │            │91年５月日│            │        │
│      │      │          │            │            │            │        │
│      │      │31萬7500元│            │91年５月日│            │        │
│      │      │          │            │            │            │        │
│      │      │76萬5千元 │            │91年５月日│            │        │
│      │      ├─────┼──────┼──────┤            │        │
│      │      │30萬元    │楊士隆華南商│91年１０月日│            │        │
│      │      │          │銀帳戶(帳號 │            │            │        │
│      │      │100萬元   │：0000000000│91年１０月日│            │        │
│      │      │          │08)         │            │            │        │
│      │      ├─────┼──────┼──────┤            │        │
│      │      │90萬元    │楊士隆第一商│91年１０月日│            │        │
│      │      │          │銀帳戶(帳號:│            │            │        │
│      │      │          │00000000000)│            │            │        │
│      │      ├─────┼──────┼──────┤            │        │
│      │      │50萬元    │劉文欽郵局帳│91年９月４日│            │        │
│      │      │          │戶(帳號:0040│            │            │        │
│      │      │10萬元    │0000000000) │91年９月日│            │        │
│      │      │          │            │            │            │        │
│      │      │20萬元    │            │91年９月日│            │        │
│      │      │          │            │            │            │        │
│      │      │19萬元    │            │91年９月日│            │        │
│      │      ├─────┼──────┼──────┤            │        │
│      │      │15萬元    │包志勇郵局帳│91年１０月日│            │        │
│      │      │          │戶(帳號:0101│            │            │        │
│      │      │19萬1250元│0000000000) │91年１０月日│            │        │
│      │      ├─────┼──────┼──────┤            │        │
│      │      │51萬5千元 │包志勇第一商│91年１０月日│            │        │
│      │      │          │銀帳戶(帳號:│            │            │        │
│      │      │          │00000000000)│            │            │        │
│      │      ├─────┼──────┼──────┤            │        │
│      │      │67萬元    │包志勇華南商│91年１０月日│            │        │
│      │      │          │銀帳戶(帳號:│            │            │        │
│      │      │68萬元    │000000000000│91年１０月日│            │        │
│      │      │          │)           │            │            │        │
│      │      │36萬元    │            │91年１０月日│            │        │
│      │      │          │            │            │            │        │
│      │      │132萬5千元│            │91年１０月日│            │        │
│      │      │          │            │            │            │        │
│      │      │54萬9750元│            │91年１０月日│            │        │
│      │      ├─────┼──────┼──────┤            │        │
│      │      │30萬元    │郭寶玉郵局帳│91年１０月日│            │        │
│      │      │          │戶(帳號:0101│            │            │        │
│      │      │10萬元    │0000000000) │91年１０月日│            │        │
│      │      ├─────┼──────┼──────┤            │        │
│      │      │32萬元    │王正杰郵局帳│91年１０月７日│            │        │
│      │      │          │戶(帳號:0041│            │            │        │
│      │      │12萬元    │0000000000) │91年１０月７日│            │        │
│      │      │          │            │            │            │        │
│      │      │19萬1250元│            │91年１０月７日│            │        │
│      │      │          │            │            │            │        │
│      │      │30萬元    │            │91年１０月８日│            │        │
│      │      │          │            │            │            │        │
│      │      │40萬元    │            │91年１０月９日│            │        │
│      │      │          │            │            │            │        │
│      │      │30萬元    │            │91年１０月９日│            │        │
│      │      │          │            │            │            │        │
│      │      │45萬元    │            │91年１０月日│            │        │
│      │      │          │            │            │            │        │
│      │      │73萬元    │            │91年１０月日│            │        │
│      │      │          │            │            │            │        │
└───┴───┴─────┴──────┴──────┴──────┴────┘
附表二：
┌───┬──────────┬────┬─────┬───────────┐
│編  號│品                名│數量    │持  有  人│備      考            │
├───┼──────────┼────┼─────┼───────────┤
│  1   │記事本              │1本     │許志銘    │                      │
├───┼──────────┼────┼─────┼───────────┤
│  2   │現金(新台幣)        │41000元 │許志銘    │向黎仁平借得之生活費  │
├───┼──────────┼────┼─────┼───────────┤
│  3   │黃進成存摺(金融機構 │5本     │許志銘    │第一銀行：(金融卡)    │
│      │、戶名、帳號均詳備註│        │          │000-00-000000         │
│      │欄，下同)           │        │          │華南銀行：(金融卡)    │
│      │                    │        │          │000-000000000         │
│      │                    │        │          │彰化銀行：(金融卡)    │
│      │                    │        │          │0000-00-000000-00     │
│      │                    │        │          │玉山銀行：(金融卡)    │
│      │                    │        │          │0000-000-000000       │
│      │                    │        │          │郵局：(未扣得金融卡)  │
│      │                    │        │          │000000-00000000       │
├───┼──────────┼────┼─────┼───────────┤
│  4   │黃進成木質印章      │2枚     │許志銘    │                      │
├───┼──────────┼────┼─────┼───────────┤
│  5   │黃進成個人資料及金融│1張     │許志銘    │                      │
│      │密碼筆記紙          │        │          │                      │
├───┼──────────┼────┼─────┼───────────┤
│  6   │沈茂成存摺          │1本     │許志銘    │誠泰銀行：            │
│      │                    │        │          │000-00-000000-0       │
│      │                    │        │          │(金融卡及印章)        │
├───┼──────────┼────┼─────┼───────────┤
│  7   │林國安存摺          │3本     │許志銘    │彰化銀行：(金融卡)    │
│      │                    │        │          │00000000000           │
│      │                    │        │          │第一銀行：(金融卡)    │
│      │                    │        │          │0000000000           │
│      │                    │        │          │萬泰銀行：(金融卡)    │
│      │                    │        │          │000000000000          │
├───┼──────────┼────┼─────┼───────────┤
│  8   │李冠嫻存摺          │1本     │許志銘    │第一銀行：(金融卡)    │
│      │                    │        │          │0000000000            │
├───┼──────────┼────┼─────┼───────────┤
│  9   │李冠嫻個人資料及金融│1張     │許志銘    │                      │
│      │密碼筆記            │        │          │                      │
├───┼──────────┼────┼─────┼───────────┤
│  10  │楊文德存摺          │1本     │許志銘    │萬泰銀行：(金融卡)    │
│      │                    │        │          │000000000000          │
├───┼──────────┼────┼─────┼───────────┤
│  11  │廖美英存摺          │3本     │許志銘    │萬泰銀行：(金融卡)    │
│      │                    │        │          │000000000000          │
│      │                    │        │          │第一銀行：(金融卡)    │
│      │                    │        │          │00000000000           │
│      │                    │        │          │台中銀行：(金融卡)    │
│      │                    │        │          │000000000000          │
├───┼──────────┼────┼─────┼───────────┤
│  12  │廖美英印章          │3枚     │許志銘    │                      │
├───┼──────────┼────┼─────┼───────────┤
│  13  │洪大偉存摺          │3本     │許志銘    │郵局：(金融卡)        │
│      │                    │        │          │0000 000000000000     │
│      │                    │        │          │第一銀行：(金融卡)    │
│      │                    │        │          │00000000000           │
│      │                    │        │          │華南銀行：(金融卡)    │
│      │                    │        │          │000000000000          │
├───┼──────────┼────┼─────┼───────────┤
│  14  │0000000000電話費帳單│1張     │許志銘    │                      │
│      │收據                │        │          │                      │
├───┼──────────┼────┼─────┼───────────┤
│  15  │00-00000000、04-2485│2張     │許志銘    │                      │
│      │028電話收據         │        │          │                      │
├───┼──────────┼────┼─────┼───────────┤
│  16  │行動電話補充卡資料  │1張     │許志銘    │                      │
├───┼──────────┼────┼─────┼───────────┤
│  17  │聯大律師事務所資料紙│1張     │許志銘    │                      │
├───┼──────────┼────┼─────┼───────────┤
│  18  │中遠電訊科技集團股票│1張     │許志銘    │                      │
│      │分配通知            │        │          │                      │
├───┼──────────┼────┼─────┼───────────┤
│  19  │刮刮樂中獎通知書    │1張     │許志銘    │同附表十編號2所示     │
├───┼──────────┼────┼─────┼───────────┤
│  20  │行動電話SIM卡       │4張     │許志銘    │                      │
├───┼──────────┼────┼─────┼───────────┤
│  21  │偽造中華電信識別證  │1枚     │許志銘    │                      │
├───┼──────────┼────┼─────┼───────────┤
│  22  │王振富行動電話收據  │1張     │許志銘    │                      │
├───┼──────────┼────┼─────┼───────────┤
│  23  │中國商銀提款條      │1張     │許志銘    │                      │
├───┼──────────┼────┼─────┼───────────┤
│  24  │軍用槍枝保養文件    │1疊     │許志銘    │                      │
├───┼──────────┼────┼─────┼───────────┤
│  25  │手機                │4具     │許志銘    │同附表九編號2所示     │
└───┴──────────┴────┴─────┴───────────┘
附表三：
┌───┬──────────┬────┬─────┬───────────┐
│編  號│品                名│數量    │所  有  人│備               註   │
├───┼──────────┼────┼─────┼───────────┤
│  1   │手機                │3具     │陳柏帆    │同附表九編號4所示     │
└───┴──────────┴────┴─────┴───────────┘
附表四：
┌───┬──────────┬────┬─────┬───────────┐
│編  號│品                名│數量    │持  有  人│備             註     │
├───┼──────────┼────┼─────┼───────────┤
│  1   │金融存摺            │18本    │黎仁平    │誠泰銀行：黃瑞麟      │
│      │(金融機構、戶名、帳 │        │          │00000000000-0         │
│      │ 號詳備註欄，下同)  │        │          │誠泰銀行：楊大廣      │
│      │                    │        │          │00000000000-0         │
│      │                    │        │          │郵局：楊大廣          │
│      │                    │        │          │00000000000000        │
│      │                    │        │          │郵局：童大全          │
│      │                    │        │          │01000000000000        │
│      │                    │        │          │郵局：盧建元          │
│      │                    │        │          │00000000000000        │
│      │                    │        │          │郵局：王正杰          │
│      │                    │        │          │00400000000000        │
│      │                    │        │          │郵局： 薛明文         │
│      │                    │        │          │00000000000000        │
│      │                    │        │          │郵局：楊慶雲          │
│      │                    │        │          │00000000000000        │
│      │                    │        │          │郵局：黃瑞麟          │
│      │                    │        │          │00000000000000        │
│      │                    │        │          │郵局：簡克容          │
│      │                    │        │          │00000000000000        │
│      │                    │        │          │第一銀行： 張麗琪     │
│      │                    │        │          │00000000000           │
│      │                    │        │          │第一銀行：吳北昌      │
│      │                    │        │          │00000000000           │
│      │                    │        │          │第一銀行：楊大廣      │
│      │                    │        │          │00000000000           │
│      │                    │        │          │第一銀行：王正杰      │
│      │                    │        │          │00000000000           │
│      │                    │        │          │第一銀行：梁進中      │
│      │                    │        │          │00000000000           │
│      │                    │        │          │第一銀行：薛明文      │
│      │                    │        │          │00000000000           │
│      │                    │        │          │萬泰銀行：薛明文      │
│      │                    │        │          │000000000000          │
│      │                    │        │          │彰化銀行：楊大廣      │
│      │                    │        │          │00000000000000        │
├───┼──────────┼────┼─────┼───────────┤
│  2   │金融卡              │37張    │黎仁平    │                      │
├───┼──────────┼────┼─────┼───────────┤
│  3   │印章                │18枚    │黎仁平    │                      │
├───┼──────────┼────┼─────┼───────────┤
│  4   │提款單              │17張    │黎仁平    │                      │
├───┼──────────┼────┼─────┼───────────┤
│  5   │便條紙              │5張     │黎仁平    │與本案無關            │
├───┼──────────┼────┼─────┼───────────┤
│  6   │新臺幣壹仟元紙鈔    │1200張  │黎仁平    │(已入贓物庫)          │
├───┼──────────┼────┼─────┼───────────┤
│  7   │新臺幣貳仟元紙鈔    │400張   │黎仁平    │已入贓物庫)           │
├───┼──────────┼────┼─────┼───────────┤
│  8   │存款簿              │2本     │黎仁平    │誠泰銀行：巫政倚      │
│      │                    │        │          │000000000000          │
│      │                    │        │          │彰化銀行：戴建家      │
│      │                    │        │          │00000000000000        │
├───┼──────────┼────┼─────┼───────────┤
│  9   │印章                │3枚     │黎仁平    │                      │
├───┼──────────┼────┼─────┼───────────┤
│  10  │電話單              │14張    │黎仁平    │                      │
├───┼──────────┼────┼─────┼───────────┤
│  11  │手機                │2具     │黎仁平    │同附表九編號1所示     │
├───┼──────────┼────┼─────┼───────────┤
│  12  │便條紙              │10張    │黎仁平    │同附表十編號1所示     │
└───┴──────────┴────┴─────┴───────────┘
附表五：
┌───┬──────────┬────┬─────┬─────┐
│編  號│品                名│數量    │所  有  人│備      註│
├───┼──────────┼────┼─────┼─────┤
│  1   │帳簿                │1本     │戌○○    │          │
├───┼──────────┼────┼─────┼─────┤
│  2   │筆記本              │六?    │戌○○    │          │
├───┼──────────┼────┼─────┼─────┤
│  3   │電話簿              │1本     │戌○○    │          │
├───┼──────────┼────┼─────┼─────┤
│  4   │支票簿              │4本     │戌○○    │合庫2本   │
│      │(付款人名稱、戶名、 │        │          │(JP0000000│
│      │ 帳號詳如備註欄)    │        │          │-JP0000000│
│      │                    │        │          │)、(JP0047│
│      │                    │        │          │501-JP0047│
│      │                    │        │          │550)      │
│      │                    │        │          │台中十一信│
│      │                    │        │          │1本(EM0492│
│      │                    │        │          │37-EM04924│
│      │                    │        │          │00)       │
│      │                    │        │          │大眾銀行1 │
│      │                    │        │          │本(AD2015 │
│      │                    │        │          │61-AD2015 │
│      │                    │        │          │85)       │
├───┼──────────┼────┼─────┼─────┤
│  5   │丁○○存摺          │3本     │戌○○    │台中企銀帳│
│      │                    │        │          │號：522210│
│      │                    │        │          │25276     │
│      │                    │        │          │台中十一信│
│      │                    │        │          │帳號：1474│
│      │                    │        │          │551788    │
│      │                    │        │          │竹山農會帳│
│      │                    │        │          │號：000112│
│      │                    │        │          │00000000  │
├───┼──────────┼────┼─────┼─────┤
│  6   │房屋租賃契約        │1本     │戌○○    │甲方：黃惠│
│      │                    │        │          │敏        │
│      │                    │        │          │乙方：葉欣│
│      │                    │        │          │華        │
├───┼──────────┼────┼─────┼─────┤
│  7   │錦星華廈建物合約書  │1本     │戌○○    │隨運昌、Ｋ│
│      │                    │        │          │棟5樓     │
│      │                    │        │          │北縣新店市│
│      │                    │        │          │華興街38巷│
│      │                    │        │          │10號3樓   │
├───┼──────────┼────┼─────┼─────┤
│  8   │不動產買賣契約書    │1本     │戌○○    │買受人：黃│
│      │                    │        │          │惠敏      │
│      │                    │        │          │出賣人：隨│
│      │                    │        │          │運昌      │
├───┼──────────┼────┼─────┼─────┤
│  9   │手機                │2具     │戌○○    │          │
├───┼──────────┼────┼─────┼─────┤
│ 10   │台中十一信跨行匯款單│28張    │戌○○    │          │
├───┼──────────┼────┼─────┼─────┤
│ 11   │合作金庫存款往來對帳│3張     │戌○○    │          │
│      │單                  │        │          │          │
├───┼──────────┼────┼─────┼─────┤
│ 12   │90年星苑大樓住戶管委│1份     │戌○○    │          │
│      │會收支報表          │        │          │          │
├───┼──────────┼────┼─────┼─────┤
│ 13   │中華電信電子計算機統│1張     │戌○○    │          │
│      │一發票              │        │          │          │
├───┼──────────┼────┼─────┼─────┤
│ 14   │雜項收據            │8張     │戌○○    │          │
├───┼──────────┼────┼─────┼─────┤
│ 15   │雜記                │5張     │戌○○    │          │
└───┴──────────┴────┴─────┴─────┘
附表六：
┌───┬──────────┬────┬─────┬─────┐
│編  號│品                名│數量    │持  有  人│備      註│
├───┼──────────┼────┼─────┼─────┤
│  1   │提領贓款所穿衣服    │1件     │陳進明    │          │
├───┼──────────┼────┼─────┼─────┤
│  2   │記事本              │1本     │陳進明    │          │
├───┼──────────┼────┼─────┼─────┤
│  3   │私章                │4枚     │陳進明    │          │
├───┼──────────┼────┼─────┼─────┤
│  4   │易付卡              │5枚     │陳進明    │          │
├───┼──────────┼────┼─────┼─────┤
│  5   │匯款單              │2張     │陳進明    │          │
├───┼──────────┼────┼─────┼─────┤
│  6   │提款卡袋            │4個     │陳進明    │          │
├───┼──────────┼────┼─────┼─────┤
│  7   │支票                │1張     │陳進明    │票號CC0474│
│      │                    │        │          │625號     │
├───┼──────────┼────┼─────┼─────┤
│  8   │手機                │2具     │陳進明    │同附表九編│
│      │                    │        │          │號5所示   │
└───┴──────────┴────┴─────┴─────┘
附表七：
┌───┬──────────┬────┬─────┬─────┐
│編  號│品                名│數量    │所  有  人│備      註│
├───┼──────────┼────┼─────┼─────┤
│  1   │手機                │1具     │林俊一    │同附表九編│
│      │                    │        │          │號3所示   │
└───┴──────────┴────┴─────┴─────┘
 附表八：偽造之各該印章及印文：
┌───┬───────────┬─────────┬─────────┬───────────────────┐
│編號  │偽造之印章及印文之名義│偽造之印章數量    │附卷偽造文書上可見│備註                                  │
│      │人名稱                │                  │之偽造印文之數量  │                                      │
├───┼───────────┼─────────┼─────────┼───────────────────┤
│1     │威仕登洋酒公司        │1枚               │2枚               │一、左揭各偽造印文之數量係指由卷內偽造│
├───┼───────────┼─────────┼─────────┤    文書可見者，尚有其他未扣案附卷之偽│
│2     │「馬特明(篆體)」      │1枚               │六T               │    造印文多枚，其實際數量無從查悉。  │
├───┼───────────┼─────────┼─────────┤二、各該偽造印文係附著於偽造之中獎通知│
│3     │帝豪鐘錶公司          │1枚               │3枚               │    書、對獎活動履約保證書、香港彩券聯│
├───┼───────────┼─────────┼─────────┤    合管理委員會臨時會費收訖憑證、會員│
│4     │張立明                │1枚               │1枚               │    投資投注證明書等私文書上。        │
├───┼───────────┼─────────┼─────────┤三、各該「香港威仕登洋酒集團」、「奧莉│
│5     │香港美亞國際教育機構  │1枚               │1枚               │    薇國際精品館」、「帝豪鐘錶公司」、│
├───┼───────────┼─────────┼─────────┤    「美亞國際教育機構」、「喜來登鐘錶│
│6     │香港彩券聯合管理委員會│ 1枚              │1枚               │    公司」、「星光通訊科技集團」、「新│
├───┼───────────┼─────────┼─────────┤    星通訊科技集團」等企業公司舉辦刮刮│
│7     │江家華                │1枚               │1枚               │    樂抽獎活動之宣傳單上均無偽造之印文│
├───┼───────────┼─────────┼─────────┤    。                                │
│8     │馮志正                │1枚               │1枚               │四、卷內雖未見本附表編號11、12、13之「│
├───┼───────────┼─────────┼─────────┤    喜來登鐘錶公司」、「星光通訊科技集│
│9     │陳敏                  │1枚               │1枚               │    團」、「新星通訊科技集團」等偽造印│
├───┼───────────┼─────────┼─────────┤    文之偽造私文書（如中獎通知書、保證│
│10    │亨達資訊科技有限公司  │1枚               │1枚               │    書、證明書等），但依被害人Ｆ○○、│
├───┼───────────┼─────────┼─────────┤    辰○○及Ｉ○○所指述之被害事實及所│
│11    │喜來登鐘錶公司        │1枚               │未見該偽造印文之偽│    提出之宣傳單影本，足認被告等亦有該│
│      │                      │                  │造私文書附卷      │    等偽造之印章，而使用於未扣案或附卷│
├───┼───────────┼─────────┼─────────┤    之不詳偽造私文書（但未使用於宣傳單│
│12    │星光通訊科技集團      │1枚               │同上              │    ）。                              │
├───┼───────────┼─────────┼─────────┤                                      │
│13    │新星通訊科技集團      │1枚               │同上              │                                      │
└───┴───────────┴─────────┴─────────┴───────────────────┘
附表九：
┌───┬──────────┬──────────┬─────┬───────────┐
│編  號│品                名│數量                │所  有  人│備                 註 │
├───┼──────────┼──────────┼─────┼───────────┤
│  1   │手機                │2具                 │黎仁平    │供作與其他詐騙集團成員│
│      │                    │                    │          │間聯絡犯罪事宜使用，為│
│      │                    │                    │          │供本案犯罪所用之物品  │
├───┼──────────┼──────────┼─────┼───────────┤
│  2   │手機                │4具                 │許志銘    │同上                  │
├───┼──────────┼──────────┼─────┼───────────┤
│  3   │手機                │1具                 │林俊一    │同上                  │
├───┼──────────┼──────────┼─────┼───────────┤
│  4   │手機                │3具                 │陳柏帆    │同上                  │
├───┼──────────┼──────────┼─────┼───────────┤
│  5   │手機                │1具                 │陳進明    │同上                  │
└───┴──────────┴──────────┴─────┴───────────┘
附表十：
┌───┬──────────┬────┬──────┬─────┬───────────┐
│編  號│品                名│單    位│數        量│所  有  人│備                 註 │
├───┼──────────┼────┼──────┼─────┼───────────┤
│  1   │便條紙              │   張   │     10     │黎仁平    │記錄人頭電話號碼，供本│
│      │                    │        │            │          │案犯罪之用            │
├───┼──────────┼────┼──────┼─────┼───────────┤
│  2   │刮刮樂中獎通知書    │   張   │     1      │許志銘    │ 供本案犯罪之用       │
└───┴──────────┴────┴──────┴─────┴───────────┘

司法院資訊處製作；財團法人民間司法改革基金會備份。
